Class number	Class 1	Class 2	Class 3	Class 4	Class 3	Class 4	Class 5	Class 6	Class 7	Class 8	Class 9	Class 10	Class 9	Class 10	Class 11	Class 12	Class 13	Class 14	Class 15	Class 16	Class 19	Class 20	Class 21	Class 22	Class 23	Class 23	Class 24	Class 24	Class 24	Class 24	Class 25	Class 25	Class 26	Class 27	Class 27	Class 28	Class 29	Class 30	Class 31	Class 32	Class 33	Class 34	Class 35	Class 36	Class 37	Class 38	Class 39	Class 40	Class 41	Class 42	Class 43	Class 44	Class 45	Class 46	Class 47	Class 48	Class 49	Class 50	Class 51	Class 52	Class 53	Class 54	Class 55	Class 56	Class 57	Class 58
Subclass			Basic	Basic	Passive	Passive					Basic	Basic	Orthographic variant with schwa	Orthographic variant with affricate											Theme -a-	Theme -e-	Theme -a-	Theme -e-	Bare imperative with theme -a-	Bare imperative with theme -e-	Theme -a-	Theme -e-		Long form	Short form																															
Regularity	Regular	Regular	Regular	Regular	Regular	Regular	Regular	Regular	Archaic	Archaic	Regular	Regular	Regular	Regular	Archaic	Archaic	Irregular	Irregular	Defective	Defective	Regular	Regular	Archaic	Archaic	Irregular	Irregular	Irregular	Irregular	Irregular	Irregular	Suppletive	Suppletive	Irregular	Defective	Defective	Defective	Defective	Defective	Defective	Defective	Suppletive	Suppletive	Irregular	Suppletive	Irregular	Irregular	Suppletive	Suppletive	Irregular	Suppletive	Suppletive	Irregular	Suppletive	Suppletive	Irregular	Irregular	Suppletive	Irregular	Suppletive	Suppletive	Irregular	Irregular	Irregular	Irregular	Suppletive	Suppletive
Initial segment	V	C	V	C	V	C	V	C	V	C	V	C	V	C	V	C	V	C	V	C	V	C	V	C	V	V	C	C	C	C	V	V	C	C	C	V	V	C	C	V	V	C	C	C	V	C	V	C	V	C	C	C	V	C	C	V	V	V	C	V	C	C	C	C	V	C
Regular category	E-Class	E-Class	I-Class	I-Class	Passive	Passive	A-Class	A-Class			Causative	Causative	Causative	Causative							Inchoative	Inchoative																																												
Example lemma	erkel	kaɣel	abril	xosil	ad͡zilvil	puʒvil	aɣal	gartal	ardaheɣul	toɣul	ad͡ʒet͡snel	modet͡snel	ant͡sənel	tart͡snel	usut͡sanel	d͡zanut͡sanel	ant͡snil	mernil	ergnt͡ʃil	gbt͡ʃil	amt͡ʃnal	niharnal	ertnul	zposnul	it͡ʃnal	it͡ʃnel	kdnal	kdnel	desnal	desnel	ellal	ellel	tbt͡ʃil	garenal	grnam	erewil	unim	kidem	gam	em	əllal	kal	lal	dal	ardaperel	perel	antratarnal	tarnal	arnel	panal	tnel	tbil	ertal	zarnel	zit͡ʃil	əntunil	ənel	əsel	tknel	ijnal	xad͡znel	xaɣal	mnal	nsdil	udel	danil
Example stem	erk	kaɣ	abr	xos	ad͡zil	puʒ	aɣ	gart	ardaheɣ	toɣ	ad͡ʒe	mode	an	tar	usut͡s	d͡zanut͡s	ant͡s	mer	ergn	gb	amt͡ʃ	nihar	ert	zpos	it͡ʃ	it͡ʃ	kd	kd	des	des	ell, el	ell, el	tb	gare	gr	erew	un	kid	g	e	əll, eɣ	k, eg	l	d, du	ardaper	per	antratarn, antratart͡s	tarn, tart͡s	ar	pan, pat͡s	tn, tr, t	tb	ert, k, kn	zarn, zarg	zit͡ʃ	əntun	ən, ər	əs	tk, tuk	ijn, ing	xad͡z	xaɣ	mn	nsd	ud, ger	dan, dar
Affix	-el	-el	-il	-il	-vil	-vil	-al	-al	-ul	-ul	-t͡snel	-t͡snel	-t͡sənel	-t͡snel	-anel	-anel	-nil	-nil	-t͡ʃil	-t͡ʃil	-nal	-nal	-nul	-nul	-nal	-nel	-nal	-nel	-nal	-nel	-al	-el	-t͡ʃil	-nal	-nam	-il	-im	-em	-am	-m	-al	-al	-al	-al	-el	-el	-al	-al	-nel	-al	-el	-il	-al	-el	-il	-il	-el	-el	-nel	-al	-nel	-al	-al	-il	-el	-il
evidential participle	erker	kaɣer	abrer	xoser	ad͡zilver	puʒver	aɣat͡ser	gartat͡ser	ardaheɣer, ardaheɣut͡ser	toɣer, toɣut͡ser	ad͡ʒet͡sut͡ser	modet͡sut͡ser	ant͡sut͡ser	tart͡sut͡ser	usut͡ser	d͡zanut͡ser	ant͡ser	merer			amt͡ʃt͡ser	nihart͡ser	ertver	zposver	it͡ʃer	it͡ʃer	kder	kder	deser	deser	eler	eler	tber		grt͡ser						eɣer	eger	lat͡ser	dver	ardaperer	perer	antratart͡ser	tart͡ser	arer	pat͡ser	trer	tber	kat͡ser	zarger	zit͡ʃer	əntuner	ərer	əser	tker	inger	xad͡zer	xaɣt͡ser	mnat͡ser	nsder	gerer	darer
future participle	erkelu	kaɣelu	abrelu	xoselu	ad͡zilvelu	puʒvelu	aɣalu	gartalu	ardaheɣelu	toɣelu	ad͡ʒet͡snelu	modet͡snelu	ant͡sənelu	tart͡snelu	usut͡sanelu	d͡zanut͡sanelu	ant͡snelu	mernelu	ergnt͡ʃelu	gbt͡ʃelu	amt͡ʃnalu	niharnalu	ertnelu	zposnelu	it͡ʃnalu	it͡ʃnelu	kdnalu	kdnelu	desnalu	desnelu	ellalu	ellelu	tbt͡ʃelu	garenalu		erewelu					əllalu	kalu	lalu	dalu	ardaperelu	perelu	antratarnalu	tarnalu	arnelu	panalu	tnelu	tbelu	ertalu	zarnelu	zit͡ʃelu	əntunelu	ənelu	əselu	tknelu	ijnalu	xad͡znelu	xaɣalu	mnalu	nsdelu	udelu	danelu
imperative 2pl	erket͡se՛k	kaɣet͡se՛k	abret͡se՛k	xoset͡se՛k	ad͡zilvet͡se՛k	puʒvet͡se՛k	aɣat͡se՛k	gartat͡se՛k	ardaheɣet͡se՛k, ardaheɣe՛k, ardaheɣut͡se՛k	toɣet͡se՛k, toɣe՛k, toɣut͡se՛k	ad͡ʒet͡sut͡se՛k	modet͡sut͡se՛k	ant͡sut͡se՛k	tart͡sut͡se՛k	usut͡se՛k	d͡zanut͡se՛k	ant͡se՛k	mere՛k	ergne՛k	gbe՛k	amt͡ʃt͡se՛k	nihart͡se՛k	ertve՛k	zposnet͡se՛k	it͡ʃe՛k	it͡ʃe՛k	kde՛k	kde՛k	dese՛k	dese՛k	ele՛k	ele՛k	tbe՛k		grt͡se՛k						eɣe՛k	ege՛k	lat͡se՛k	dve՛k	ardapere՛k	pere՛k	antratart͡se՛k	tart͡se՛k	are՛k	pat͡se՛k	tre՛k	tbe՛k	kat͡se՛k	zarge՛k	zit͡ʃe՛k	əntunet͡se՛k	əre՛k	əse՛k	tke՛k	inge՛k	xad͡ze՛k	xaɣat͡se՛k, xaɣt͡se՛k	mnat͡se՛k	nsdet͡se՛k, nsde՛k	gere՛k	dare՛k
imperative 2sg	erke՛	kaɣe՛	abri՛r, abre՛	xosi՛r, xose՛	ad͡zilve՛, ad͡zilvi՛r	puʒve՛, puʒvi՛r	aɣa՛	garta՛	ardahe՛ɣ, ardaheɣu՛, ardaheɣu՛r	to՛ɣ, toɣu՛, toɣu՛r	ad͡ʒet͡su՛r	modet͡su՛r	ant͡su՛r	tart͡su՛r	usut͡su՛r	d͡zanut͡su՛r	ant͡si՛r	meri՛r	ergne՛, ergni՛r	gbi՛r	amt͡ʃt͡si՛r	nihart͡si՛r	ertvi՛r	zposne՛, zposi՛r	it͡ʃi՛r	it͡ʃi՛r	kdi՛r	kdi՛r	de՛s	de՛s	eli՛r, el՛	eli՛r, el՛	tbe՛, tbi՛r		grt͡si՛r						eɣi՛r	egu՛r	la՛t͡s	du՛r	ardape՛r	pe՛r	antratart͡si՛r	tart͡si՛r	a՛r	pa՛t͡s	ti՛r	tbe՛, tbi՛r	kna՛	za՛rg	zit͡ʃe՛, zit͡ʃi՛r	əntuni՛r, əntune՛	əre՛	əse՛	tke՛, tki՛r, tu՛k	ingi՛r	xad͡zi՛r, xa՛d͡z	xaɣt͡si՛r, xaɣa՛	mnat͡si՛r, mna՛	nsde՛, nsdi՛r	ge՛r	da՛r
indicative past 1pl	erket͡sink	kaɣet͡sink	abret͡sank	xoset͡sank	ad͡zilvet͡sank	puʒvet͡sank	aɣat͡sink	gartat͡sink	ardaheɣut͡sink	toɣut͡sink, toɣink	ad͡ʒet͡sut͡sink	modet͡sut͡sink	ant͡sut͡sink	tart͡sut͡sink	usut͡sink	d͡zanut͡sink	ant͡sank	merank	ergnank	gbank	amt͡ʃt͡sank	nihart͡sank	ertvank	zposnet͡sink	it͡ʃank	it͡ʃank	kdank	kdank	desank	desank	elank	elank	tbank		grt͡sank						eɣank	egank	lat͡sink	dvink	ardaperink	perink	antratart͡sank	tart͡sank	arink	pat͡sink	trink	tbank	kat͡sink	zargink	zit͡ʃank	əntunet͡sank, əntunet͡sink	ərink	əsink	tkank, tkink	ingank	xad͡zank, xad͡zink	xaɣat͡sink, xaɣt͡sank	mnat͡sink	nsdet͡sank, nsdank	gerank	darink
indicative past 1sg	erket͡si	kaɣet͡si	abret͡sa	xoset͡sa	ad͡zilvet͡sa	puʒvet͡sa	aɣat͡si	gartat͡si	ardaheɣut͡si	toɣut͡si, toɣi	ad͡ʒet͡sut͡si	modet͡sut͡si	ant͡sut͡si	tart͡sut͡si	usut͡si	d͡zanut͡si	ant͡sa	mera	ergna	gba	amt͡ʃt͡sa	nihart͡sa	ertva	zposnet͡si	it͡ʃa	it͡ʃa	kda	kda	desa	desa	ela	ela	tba		grt͡sa						eɣa	ega	lat͡si	dvi	ardaperi	peri	antratart͡sa	tart͡sa	ari	pat͡si	tri	tba	kat͡si	zargi	zit͡ʃa	əntunet͡sa, əntunet͡si	əri	əsi	tka, tki	inga	xad͡za, xad͡zi	xaɣat͡si, xaɣt͡sa	mnat͡si	nsdet͡sa, nsda	gera	dari
indicative past 2pl	erket͡sik	kaɣet͡sik	abret͡sak	xoset͡sak	ad͡zilvet͡sak	puʒvet͡sak	aɣat͡sik	gartat͡sik	ardaheɣut͡sik	toɣut͡sik, toɣik	ad͡ʒet͡sut͡sik	modet͡sut͡sik	ant͡sut͡sik	tart͡sut͡sik	usut͡sik	d͡zanut͡sik	ant͡sak	merak	ergnak	gbak	amt͡ʃt͡sak	nihart͡sak	ertvak	zposnet͡sik	it͡ʃak	it͡ʃak	kdak	kdak	desak	desak	elak	elak	tbak		grt͡sak						eɣak	egak	lat͡sik	dvik	ardaperik	perik	antratart͡sak	tart͡sak	arik	pat͡sik	trik	tbak	kat͡sik	zargik	zit͡ʃak	əntunet͡sak, əntunet͡sik	ərik	əsik	tkak, tkik	ingak	xad͡zak, xad͡zik	xaɣat͡sik, xaɣt͡sak	mnat͡sik	nsdet͡sak, nsdak	gerak	darik
indicative past 2sg	erket͡sir	kaɣet͡sir	abret͡sar	xoset͡sar	ad͡zilvet͡sar	puʒvet͡sar	aɣat͡sir	gartat͡sir	ardaheɣut͡sir	toɣut͡sir, toɣir	ad͡ʒet͡sut͡sir	modet͡sut͡sir	ant͡sut͡sir	tart͡sut͡sir	usut͡sir	d͡zanut͡sir	ant͡sar	merar	ergnar	gbar	amt͡ʃt͡sar	nihart͡sar	ertvar	zposnet͡sir	it͡ʃar	it͡ʃar	kdar	kdar	desar	desar	elar	elar	tbar		grt͡sar						eɣar	egar	lat͡sir	dvir	ardaperir	perir	antratart͡sar	tart͡sar	arir	pat͡sir	trir	tbar	kat͡sir	zargir	zit͡ʃar	əntunet͡sar, əntunet͡sir	ərir	əsir	tkar, tkir	ingar	xad͡zar, xad͡zir	xaɣat͡sir, xaɣt͡sar	mnat͡sir	nsdet͡sar, nsdar	gerar	darir
indicative past 3pl	erket͡sin	kaɣet͡sin	abret͡san	xoset͡san	ad͡zilvet͡san	puʒvet͡san	aɣat͡sin	gartat͡sin	ardaheɣut͡sin	toɣut͡sin, toɣin	ad͡ʒet͡sut͡sin	modet͡sut͡sin	ant͡sut͡sin	tart͡sut͡sin	usut͡sin	d͡zanut͡sin	ant͡san	meran	ergnan	gban	amt͡ʃt͡san	nihart͡san	ertvan	zposnet͡sin	it͡ʃan	it͡ʃan	kdan	kdan	desan	desan	elan	elan	tban		grt͡san						eɣan	egan	lat͡sin	dvin	ardaperin	perin	antratart͡san	tart͡san	arin	pat͡sin	trin	tban	kat͡sin	zargin	zit͡ʃan	əntunet͡san, əntunet͡sin	ərin	əsin	tkan, tkin	ingan	xad͡zan, xad͡zin	xaɣat͡sin, xaɣt͡san	mnat͡sin	nsdet͡san, nsdan	geran	darin
indicative past 3sg	erket͡s	kaɣet͡s	abret͡saw	xoset͡saw	ad͡zilvet͡saw	puʒvet͡saw	aɣat͡s	gartat͡s	ardaheɣut͡s	toɣut͡s, toɣ	ad͡ʒet͡sut͡s	modet͡sut͡s	ant͡sut͡s	tart͡sut͡s	usut͡s	d͡zanut͡s	ant͡saw	meraw	ergnaw	gbaw	amt͡ʃt͡saw	nihart͡saw	ertvaw	zposnet͡s	it͡ʃaw	it͡ʃaw	kdaw	kdaw	desaw	desaw	elaw	elaw	tbaw		grt͡saw						eɣaw	egaw	lat͡saw	dvaw	ardaperaw	peraw	antratart͡saw	tart͡saw	araw	pat͡saw	traw	tbaw	knat͡s	zargaw	zit͡ʃaw	əntunet͡s, əntunet͡saw	əraw	əsaw	tkaw	ingaw	xad͡zaw	xaɣat͡s, xaɣt͡saw	mnat͡s	nsdet͡saw, nsdaw	geraw	daraw
indicative past imperfect 1pl	g'erkeink	gə kaɣeink	g'abreink	gə xoseink	g'ad͡zilveink	gə puʒveink	g'aɣaink	gə gartaink	g'ardaheɣeink, g'ardaheɣvink	gə toɣeink, gə toɣvink	g'ad͡ʒet͡sneink	gə modet͡sneink	g'ant͡səneink	gə tart͡sneink	g'usut͡saneink	gə d͡zanut͡saneink	g'ant͡sneink	gə merneink	g'ergnt͡ʃeink		g'amt͡ʃnaink	gə niharnaink	g'ertneink	gə zposneink	g'it͡ʃnaink	g'it͡ʃneink	gə kdnaink	gə kdneink	gə desnaink	gə desneink	g'ellaink	g'elleink	gə tbt͡ʃeink		grnaink	g'ereweink	uneink	kideink	gaink	eink	g'əllaink	gu kaink	gu laink	gu daink	g'ardapereink	gə pereink	g'antratarnaink	gə tarnaink	g'arneink	gə panaink	gə tneink	gə tbeink	g'ertaink	gə zarneink	gə zit͡ʃeink	g'əntuneink	g'əneink	g'əseink	gə tkneink	g'ijnaink	gə xad͡zneink	gə xaɣaink	gə mnaink	gə nsdeink	g'udeink	gə daneink
indicative past imperfect 1sg	g'erkei	gə kaɣei	g'abrei	gə xosei	g'ad͡zilvei	gə puʒvei	g'aɣai	gə gartai	g'ardaheɣei, g'ardaheɣvi	gə toɣei, gə toɣvi	g'ad͡ʒet͡snei	gə modet͡snei	g'ant͡sənei	gə tart͡snei	g'usut͡sanei	gə d͡zanut͡sanei	g'ant͡snei	gə mernei	g'ergnt͡ʃei		g'amt͡ʃnai	gə niharnai	g'ertnei	gə zposnei	g'it͡ʃnai	g'it͡ʃnei	gə kdnai	gə kdnei	gə desnai	gə desnei	g'ellai	g'ellei	gə tbt͡ʃei		grnai	g'erewei	unei	kidei	gai	ei	g'əllai	gu kai	gu lai	gu dai	g'ardaperei	gə perei	g'antratarnai	gə tarnai	g'arnei	gə panai	gə tnei	gə tbei	g'ertai	gə zarnei	gə zit͡ʃei	g'əntunei	g'ənei	g'əsei	gə tknei	g'ijnai	gə xad͡znei	gə xaɣai	gə mnai	gə nsdei	g'udei	gə danei
indicative past imperfect 2pl	g'erkeik	gə kaɣeik	g'abreik	gə xoseik	g'ad͡zilveik	gə puʒveik	g'aɣaik	gə gartaik	g'ardaheɣeik, g'ardaheɣvik	gə toɣeik, gə toɣvik	g'ad͡ʒet͡sneik	gə modet͡sneik	g'ant͡səneik	gə tart͡sneik	g'usut͡saneik	gə d͡zanut͡saneik	g'ant͡sneik	gə merneik	g'ergnt͡ʃeik		g'amt͡ʃnaik	gə niharnaik	g'ertneik	gə zposneik	g'it͡ʃnaik	g'it͡ʃneik	gə kdnaik	gə kdneik	gə desnaik	gə desneik	g'ellaik	g'elleik	gə tbt͡ʃeik		grnaik	g'ereweik	uneik	kideik	gaik	eik	g'əllaik	gu kaik	gu laik	gu daik	g'ardapereik	gə pereik	g'antratarnaik	gə tarnaik	g'arneik	gə panaik	gə tneik	gə tbeik	g'ertaik	gə zarneik	gə zit͡ʃeik	g'əntuneik	g'əneik	g'əseik	gə tkneik	g'ijnaik	gə xad͡zneik	gə xaɣaik	gə mnaik	gə nsdeik	g'udeik	gə daneik
indicative past imperfect 2sg	g'erkeir	gə kaɣeir	g'abreir	gə xoseir	g'ad͡zilveir	gə puʒveir	g'aɣair	gə gartair	g'ardaheɣeir, g'ardaheɣvir	gə toɣeir, gə toɣvir	g'ad͡ʒet͡sneir	gə modet͡sneir	g'ant͡səneir	gə tart͡sneir	g'usut͡saneir	gə d͡zanut͡saneir	g'ant͡sneir	gə merneir	g'ergnt͡ʃeir		g'amt͡ʃnair	gə niharnair	g'ertneir	gə zposneir	g'it͡ʃnair	g'it͡ʃneir	gə kdnair	gə kdneir	gə desnair	gə desneir	g'ellair	g'elleir	gə tbt͡ʃeir		grnair	g'ereweir	uneir	kideir	gair	eir	g'əllair	gu kair	gu lair	gu dair	g'ardapereir	gə pereir	g'antratarnair	gə tarnair	g'arneir	gə panair	gə tneir	gə tbeir	g'ertair	gə zarneir	gə zit͡ʃeir	g'əntuneir	g'əneir	g'əseir	gə tkneir	g'ijnair	gə xad͡zneir	gə xaɣair	gə mnair	gə nsdeir	g'udeir	gə daneir
indicative past imperfect 3pl	g'erkein	gə kaɣein	g'abrein	gə xosein	g'ad͡zilvein	gə puʒvein	g'aɣain	gə gartain	g'ardaheɣein, g'ardaheɣvin	gə toɣein, gə toɣvin	g'ad͡ʒet͡snein	gə modet͡snein	g'ant͡sənein	gə tart͡snein	g'usut͡sanein	gə d͡zanut͡sanein	g'ant͡snein	gə mernein	g'ergnt͡ʃein		g'amt͡ʃnain	gə niharnain	g'ertnein	gə zposnein	g'it͡ʃnain	g'it͡ʃnein	gə kdnain	gə kdnein	gə desnain	gə desnein	g'ellain	g'ellein	gə tbt͡ʃein		grnain	g'erewein	unein	kidein	gain	ein	g'əllain	gu kain	gu lain	gu dain	g'ardaperein	gə perein	g'antratarnain	gə tarnain	g'arnein	gə panain	gə tnein	gə tbein	g'ertain	gə zarnein	gə zit͡ʃein	g'əntunein	g'ənein	g'əsein	gə tknein	g'ijnain	gə xad͡znein	gə xaɣain	gə mnain	gə nsdein	g'udein	gə danein
indicative past imperfect 3sg	g'erker	gə kaɣer	g'abrer	gə xoser	g'ad͡zilver	gə puʒver	g'aɣar	gə gartar	g'ardaheɣer, g'ardaheɣur	gə toɣer, gə toɣur	g'ad͡ʒet͡sner	gə modet͡sner	g'ant͡səner	gə tart͡sner	g'usut͡saner	gə d͡zanut͡saner	g'ant͡sner	gə merner	g'ergnt͡ʃer		g'amt͡ʃnar	gə niharnar	g'ertner	gə zposner	g'it͡ʃnar	g'it͡ʃner	gə kdnar	gə kdner	gə desnar	gə desner	g'ellar	g'eller	gə tbt͡ʃer		grnar	g'erewer	uner	kider	gar	er	g'əllar	gu kar	gu lar	gu dar	g'ardaperer	gə perer	g'antratarnar	gə tarnar	g'arner	gə panar	gə tner	gə tber	g'ertar	gə zarner	gə zit͡ʃer	g'əntuner	g'əner	g'əser	gə tkner	g'ijnar	gə xad͡zner	gə xaɣar	gə mnar	gə nsder	g'uder	gə daner
indicative present 1pl	g'erkenk	gə kaɣenk	g'abrink	gə xosink	g'ad͡zilvink	gə puʒvink	g'aɣank	gə gartank	g'ardaheɣenk, g'ardaheɣunk	gə toɣunk	g'ad͡ʒet͡snenk	gə modet͡snenk	g'ant͡sənenk	gə tart͡snenk	g'usut͡sanenk	gə d͡zanut͡sanenk	g'ant͡snink	gə mernink	g'ergnt͡ʃink	gə gbt͡ʃink	g'amt͡ʃnank	gə niharnank	g'ertnunk	gə zposnunk	g'it͡ʃnank	g'it͡ʃnenk	gə kdnank	gə kdnenk	gə desnank	gə desnenk	g'ellank	g'ellenk	gə tbt͡ʃink		grnank	g'erewink	unink	kidenk	gank	enk	g'əllank	gu kank	gu lank	gu dank	g'ardaperenk	gə perenk	g'antratarnank	gə tarnank	g'arnenk	gə panank	gə tnenk	gə tbink	g'ertank	gə zarnenk	gə zit͡ʃink	g'əntunink	g'ənenk	g'əsenk	gə tknenk	g'ijnank	gə xad͡znenk	gə xaɣank	gə mnank	gə nsdink	g'udenk	gə danink
indicative present 1sg	g'erkem	gə kaɣem	g'abrim	gə xosim	g'ad͡zilvim	gə puʒvim	g'aɣam	gə gartam	g'ardaheɣem, g'ardaheɣum	gə toɣum	g'ad͡ʒet͡snem	gə modet͡snem	g'ant͡sənem	gə tart͡snem	g'usut͡sanem	gə d͡zanut͡sanem	g'ant͡snim	gə mernim	g'ergnt͡ʃim	gə gbt͡ʃim	g'amt͡ʃnam	gə niharnam	g'ertnum	gə zposnum	g'it͡ʃnam	g'it͡ʃnem	gə kdnam	gə kdnem	gə desnam	gə desnem	g'ellam	g'ellem	gə tbt͡ʃim		grnam	g'erewim	unim	kidem	gam	em	g'əllam	gu kam	gu lam	gu dam	g'ardaperem	gə perem	g'antratarnam	gə tarnam	g'arnem	gə panam	gə tnem	gə tbim	g'ertam	gə zarnem	gə zit͡ʃim	g'əntunim	g'ənem	g'əsem	gə tknem	g'ijnam	gə xad͡znem	gə xaɣam	gə mnam	gə nsdim	g'udem	gə danim
indicative present 2pl	g'erkek	gə kaɣek	g'abrik	gə xosik	g'ad͡zilvik	gə puʒvik	g'aɣak	gə gartak	g'ardaheɣek, g'ardaheɣuk	gə toɣuk	g'ad͡ʒet͡snek	gə modet͡snek	g'ant͡sənek	gə tart͡snek	g'usut͡sanek	gə d͡zanut͡sanek	g'ant͡snik	gə mernik	g'ergnt͡ʃik	gə gbt͡ʃik	g'amt͡ʃnak	gə niharnak	g'ertnuk	gə zposnuk	g'it͡ʃnak	g'it͡ʃnek	gə kdnak	gə kdnek	gə desnak	gə desnek	g'ellak	g'ellek	gə tbt͡ʃik		grnak	g'erewik	unik	kidek	gak	ek	g'əllak	gu kak	gu lak	gu dak	g'ardaperek	gə perek	g'antratarnak	gə tarnak	g'arnek	gə panak	gə tnek	gə tbik	g'ertak	gə zarnek	gə zit͡ʃik	g'əntunik	g'ənek	g'əsek	gə tknek	g'ijnak	gə xad͡znek	gə xaɣak	gə mnak	gə nsdik	g'udek	gə danik
indicative present 2sg	g'erkes	gə kaɣes	g'abris	gə xosis	g'ad͡zilvis	gə puʒvis	g'aɣas	gə gartas	g'ardaheɣes, g'ardaheɣus	gə toɣus	g'ad͡ʒet͡snes	gə modet͡snes	g'ant͡sənes	gə tart͡snes	g'usut͡sanes	gə d͡zanut͡sanes	g'ant͡snis	gə mernis	g'ergnt͡ʃis	gə gbt͡ʃis	g'amt͡ʃnas	gə niharnas	g'ertnus	gə zposnus	g'it͡ʃnas	g'it͡ʃnes	gə kdnas	gə kdnes	gə desnas	gə desnes	g'ellas	g'elles	gə tbt͡ʃis		grnas	g'erewis	unis	kides	gas	es	g'əllas	gu kas	gu las	gu das	g'ardaperes	gə peres	g'antratarnas	gə tarnas	g'arnes	gə panas	gə tnes	gə tbis	g'ertas	gə zarnes	gə zit͡ʃis	g'əntunis	g'ənes	g'əses	gə tknes	g'ijnas	gə xad͡znes	gə xaɣas	gə mnas	gə nsdis	g'udes	gə danis
indicative present 3pl	g'erken	gə kaɣen	g'abrin	gə xosin	g'ad͡zilvin	gə puʒvin	g'aɣan	gə gartan	g'ardaheɣen, g'ardaheɣun	gə toɣun	g'ad͡ʒet͡snen	gə modet͡snen	g'ant͡sənen	gə tart͡snen	g'usut͡sanen	gə d͡zanut͡sanen	g'ant͡snin	gə mernin	g'ergnt͡ʃin	gə gbt͡ʃin	g'amt͡ʃnan	gə niharnan	g'ertnun	gə zposnun	g'it͡ʃnan	g'it͡ʃnen	gə kdnan	gə kdnen	gə desnan	gə desnen	g'ellan	g'ellen	gə tbt͡ʃin		grnan	g'erewin	unin	kiden	gan	en	g'əllan	gu kan	gu lan	gu dan	g'ardaperen	gə peren	g'antratarnan	gə tarnan	g'arnen	gə panan	gə tnen	gə tbin	g'ertan	gə zarnen	gə zit͡ʃin	g'əntunin	g'ənen	g'əsen	gə tknen	g'ijnan	gə xad͡znen	gə xaɣan	gə mnan	gə nsdin	g'uden	gə danin
indicative present 3sg	g'erke	gə kaɣe	g'abri	gə xosi	g'ad͡zilvi	gə puʒvi	g'aɣa	gə garta	g'ardaheɣe, g'ardaheɣu	gə toɣu	g'ad͡ʒet͡sne	gə modet͡sne	g'ant͡səne	gə tart͡sne	g'usut͡sane	gə d͡zanut͡sane	g'ant͡sni	gə merni	g'ergnt͡ʃi	gə gbt͡ʃi	g'amt͡ʃna	gə niharna	g'ertnu	gə zposnu	g'it͡ʃna	g'it͡ʃne	gə kdna	gə kdne	gə desna	gə desne	g'ella	g'elle	gə tbt͡ʃi		grna	g'erewi	uni	kide	ga	e	g'əlla	gu ka	gu la	gu da	g'ardapere	gə pere	g'antratarna	gə tarna	g'arne	gə pana	gə tne	gə tbi	g'erta	gə zarne	gə zit͡ʃi	g'əntuni	g'əne	g'əse	gə tkne	g'ijna	gə xad͡zne	gə xaɣa	gə mna	gə nsdi	g'ude	gə dani
infinitival	erkel	kaɣel	abril	xosil	ad͡zilvil	puʒvil	aɣal	gartal	ardaheɣul	toɣul	ad͡ʒet͡snel	modet͡snel	ant͡sənel	tart͡snel	usut͡sanel	d͡zanut͡sanel	ant͡snil	mernil	ergnt͡ʃil	gbt͡ʃil	amt͡ʃnal	niharnal	ertnul	zposnul	it͡ʃnal	it͡ʃnel	kdnal	kdnel	desnal	desnel	ellal	ellel	tbt͡ʃil	garenal		erewil					əllal	kal	lal	dal	ardaperel	perel	antratarnal	tarnal	arnel	panal	tnel	tbil	ertal	zarnel	zit͡ʃil	əntunil	ənel	əsel	tknel	ijnal	xad͡znel	xaɣal	mnal	nsdil	udel	danil
negative future participle	t͡ʃerkelu	t͡ʃkaɣelu	t͡ʃabrelu	t͡ʃxoselu	t͡ʃad͡zilvelu	t͡ʃpuʒvelu	t͡ʃaɣalu	t͡ʃgartalu	t͡ʃardaheɣelu	t͡ʃtoɣelu	t͡ʃad͡ʒet͡snelu	t͡ʃmodet͡snelu	t͡ʃant͡sənelu	t͡ʃtart͡snelu	t͡ʃusut͡sanelu	t͡ʃd͡zanut͡sanelu	t͡ʃant͡snelu	t͡ʃmernelu	t͡ʃergnt͡ʃelu	t͡ʃgbt͡ʃelu	t͡ʃamt͡ʃnalu	t͡ʃniharnalu	t͡ʃertnelu	t͡ʃzposnelu	t͡ʃit͡ʃnalu	t͡ʃit͡ʃnelu	t͡ʃkdnalu	t͡ʃkdnelu	t͡ʃdesnalu	t͡ʃdesnelu	t͡ʃellalu	t͡ʃellelu	t͡ʃtbt͡ʃelu	t͡ʃgarenalu		t͡ʃerewelu					t͡ʃəllalu	t͡ʃkalu	t͡ʃlalu	t͡ʃdalu	t͡ʃardaperelu	t͡ʃperelu	t͡ʃantratarnalu	t͡ʃtarnalu	t͡ʃarnelu	t͡ʃpanalu	t͡ʃtnelu	t͡ʃtbelu	t͡ʃertalu	t͡ʃzarnelu	t͡ʃzit͡ʃelu	t͡ʃəntunelu	t͡ʃənelu	t͡ʃəselu	t͡ʃtknelu	t͡ʃijnalu	t͡ʃxad͡znelu	t͡ʃxaɣalu	t͡ʃmnalu	t͡ʃnsdelu	t͡ʃudelu	t͡ʃdanelu
negative indicative past 1pl	t͡ʃerket͡sink	t͡ʃkaɣet͡sink	t͡ʃabret͡sank	t͡ʃxoset͡sank	t͡ʃad͡zilvet͡sank	t͡ʃpuʒvet͡sank	t͡ʃaɣat͡sink	t͡ʃgartat͡sink	t͡ʃardaheɣut͡sink	t͡ʃtoɣut͡sink, t͡ʃtoɣink	t͡ʃad͡ʒet͡sut͡sink	t͡ʃmodet͡sut͡sink	t͡ʃant͡sut͡sink	t͡ʃtart͡sut͡sink	t͡ʃusut͡sink	t͡ʃd͡zanut͡sink	t͡ʃant͡sank	t͡ʃmerank	t͡ʃergnank	t͡ʃgbank	t͡ʃamt͡ʃt͡sank	t͡ʃnihart͡sank	t͡ʃertvank	t͡ʃzposnet͡sink	t͡ʃit͡ʃank	t͡ʃit͡ʃank	t͡ʃkdank	t͡ʃkdank	t͡ʃdesank	t͡ʃdesank	t͡ʃelank	t͡ʃelank	t͡ʃtbank		t͡ʃgrt͡sank						t͡ʃeɣank	t͡ʃegank	t͡ʃlat͡sink	t͡ʃdvink	t͡ʃardaperink	t͡ʃperink	t͡ʃantratart͡sank	t͡ʃtart͡sank	t͡ʃarink	t͡ʃpat͡sink	t͡ʃtrink	t͡ʃtbank	t͡ʃkat͡sink	t͡ʃzargink	t͡ʃzit͡ʃank	t͡ʃəntunet͡sank, t͡ʃəntunet͡sink	t͡ʃərink	t͡ʃəsink	t͡ʃtkank, t͡ʃtkink	t͡ʃingank	t͡ʃxad͡zank, t͡ʃxad͡zink	t͡ʃxaɣat͡sink, t͡ʃxaɣt͡sank	t͡ʃmnat͡sink	t͡ʃnsdet͡sank, t͡ʃnsdank	t͡ʃgerank	t͡ʃdarink
negative indicative past 1sg	t͡ʃerket͡si	t͡ʃkaɣet͡si	t͡ʃabret͡sa	t͡ʃxoset͡sa	t͡ʃad͡zilvet͡sa	t͡ʃpuʒvet͡sa	t͡ʃaɣat͡si	t͡ʃgartat͡si	t͡ʃardaheɣut͡si	t͡ʃtoɣut͡si, t͡ʃtoɣi	t͡ʃad͡ʒet͡sut͡si	t͡ʃmodet͡sut͡si	t͡ʃant͡sut͡si	t͡ʃtart͡sut͡si	t͡ʃusut͡si	t͡ʃd͡zanut͡si	t͡ʃant͡sa	t͡ʃmera	t͡ʃergna	t͡ʃgba	t͡ʃamt͡ʃt͡sa	t͡ʃnihart͡sa	t͡ʃertva	t͡ʃzposnet͡si	t͡ʃit͡ʃa	t͡ʃit͡ʃa	t͡ʃkda	t͡ʃkda	t͡ʃdesa	t͡ʃdesa	t͡ʃela	t͡ʃela	t͡ʃtba		t͡ʃgrt͡sa						t͡ʃeɣa	t͡ʃega	t͡ʃlat͡si	t͡ʃdvi	t͡ʃardaperi	t͡ʃperi	t͡ʃantratart͡sa	t͡ʃtart͡sa	t͡ʃari	t͡ʃpat͡si	t͡ʃtri	t͡ʃtba	t͡ʃkat͡si	t͡ʃzargi	t͡ʃzit͡ʃa	t͡ʃəntunet͡sa, t͡ʃəntunet͡si	t͡ʃəri	t͡ʃəsi	t͡ʃtka, t͡ʃtki	t͡ʃinga	t͡ʃxad͡za, t͡ʃxad͡zi	t͡ʃxaɣat͡si, t͡ʃxaɣt͡sa	t͡ʃmnat͡si	t͡ʃnsdet͡sa, t͡ʃnsda	t͡ʃgera	t͡ʃdari
negative indicative past 2pl	t͡ʃerket͡sik	t͡ʃkaɣet͡sik	t͡ʃabret͡sak	t͡ʃxoset͡sak	t͡ʃad͡zilvet͡sak	t͡ʃpuʒvet͡sak	t͡ʃaɣat͡sik	t͡ʃgartat͡sik	t͡ʃardaheɣut͡sik	t͡ʃtoɣut͡sik, t͡ʃtoɣik	t͡ʃad͡ʒet͡sut͡sik	t͡ʃmodet͡sut͡sik	t͡ʃant͡sut͡sik	t͡ʃtart͡sut͡sik	t͡ʃusut͡sik	t͡ʃd͡zanut͡sik	t͡ʃant͡sak	t͡ʃmerak	t͡ʃergnak	t͡ʃgbak	t͡ʃamt͡ʃt͡sak	t͡ʃnihart͡sak	t͡ʃertvak	t͡ʃzposnet͡sik	t͡ʃit͡ʃak	t͡ʃit͡ʃak	t͡ʃkdak	t͡ʃkdak	t͡ʃdesak	t͡ʃdesak	t͡ʃelak	t͡ʃelak	t͡ʃtbak		t͡ʃgrt͡sak						t͡ʃeɣak	t͡ʃegak	t͡ʃlat͡sik	t͡ʃdvik	t͡ʃardaperik	t͡ʃperik	t͡ʃantratart͡sak	t͡ʃtart͡sak	t͡ʃarik	t͡ʃpat͡sik	t͡ʃtrik	t͡ʃtbak	t͡ʃkat͡sik	t͡ʃzargik	t͡ʃzit͡ʃak	t͡ʃəntunet͡sak, t͡ʃəntunet͡sik	t͡ʃərik	t͡ʃəsik	t͡ʃtkak, t͡ʃtkik	t͡ʃingak	t͡ʃxad͡zak, t͡ʃxad͡zik	t͡ʃxaɣat͡sik, t͡ʃxaɣt͡sak	t͡ʃmnat͡sik	t͡ʃnsdet͡sak, t͡ʃnsdak	t͡ʃgerak	t͡ʃdarik
negative indicative past 2sg	t͡ʃerket͡sir	t͡ʃkaɣet͡sir	t͡ʃabret͡sar	t͡ʃxoset͡sar	t͡ʃad͡zilvet͡sar	t͡ʃpuʒvet͡sar	t͡ʃaɣat͡sir	t͡ʃgartat͡sir	t͡ʃardaheɣut͡sir	t͡ʃtoɣut͡sir, t͡ʃtoɣir	t͡ʃad͡ʒet͡sut͡sir	t͡ʃmodet͡sut͡sir	t͡ʃant͡sut͡sir	t͡ʃtart͡sut͡sir	t͡ʃusut͡sir	t͡ʃd͡zanut͡sir	t͡ʃant͡sar	t͡ʃmerar	t͡ʃergnar	t͡ʃgbar	t͡ʃamt͡ʃt͡sar	t͡ʃnihart͡sar	t͡ʃertvar	t͡ʃzposnet͡sir	t͡ʃit͡ʃar	t͡ʃit͡ʃar	t͡ʃkdar	t͡ʃkdar	t͡ʃdesar	t͡ʃdesar	t͡ʃelar	t͡ʃelar	t͡ʃtbar		t͡ʃgrt͡sar						t͡ʃeɣar	t͡ʃegar	t͡ʃlat͡sir	t͡ʃdvir	t͡ʃardaperir	t͡ʃperir	t͡ʃantratart͡sar	t͡ʃtart͡sar	t͡ʃarir	t͡ʃpat͡sir	t͡ʃtrir	t͡ʃtbar	t͡ʃkat͡sir	t͡ʃzargir	t͡ʃzit͡ʃar	t͡ʃəntunet͡sar, t͡ʃəntunet͡sir	t͡ʃərir	t͡ʃəsir	t͡ʃtkar, t͡ʃtkir	t͡ʃingar	t͡ʃxad͡zar, t͡ʃxad͡zir	t͡ʃxaɣat͡sir, t͡ʃxaɣt͡sar	t͡ʃmnat͡sir	t͡ʃnsdet͡sar, t͡ʃnsdar	t͡ʃgerar	t͡ʃdarir
negative indicative past 3pl	t͡ʃerket͡sin	t͡ʃkaɣet͡sin	t͡ʃabret͡san	t͡ʃxoset͡san	t͡ʃad͡zilvet͡san	t͡ʃpuʒvet͡san	t͡ʃaɣat͡sin	t͡ʃgartat͡sin	t͡ʃardaheɣut͡sin	t͡ʃtoɣut͡sin, t͡ʃtoɣin	t͡ʃad͡ʒet͡sut͡sin	t͡ʃmodet͡sut͡sin	t͡ʃant͡sut͡sin	t͡ʃtart͡sut͡sin	t͡ʃusut͡sin	t͡ʃd͡zanut͡sin	t͡ʃant͡san	t͡ʃmeran	t͡ʃergnan	t͡ʃgban	t͡ʃamt͡ʃt͡san	t͡ʃnihart͡san	t͡ʃertvan	t͡ʃzposnet͡sin	t͡ʃit͡ʃan	t͡ʃit͡ʃan	t͡ʃkdan	t͡ʃkdan	t͡ʃdesan	t͡ʃdesan	t͡ʃelan	t͡ʃelan	t͡ʃtban		t͡ʃgrt͡san						t͡ʃeɣan	t͡ʃegan	t͡ʃlat͡sin	t͡ʃdvin	t͡ʃardaperin	t͡ʃperin	t͡ʃantratart͡san	t͡ʃtart͡san	t͡ʃarin	t͡ʃpat͡sin	t͡ʃtrin	t͡ʃtban	t͡ʃkat͡sin	t͡ʃzargin	t͡ʃzit͡ʃan	t͡ʃəntunet͡san, t͡ʃəntunet͡sin	t͡ʃərin	t͡ʃəsin	t͡ʃtkan, t͡ʃtkin	t͡ʃingan	t͡ʃxad͡zan, t͡ʃxad͡zin	t͡ʃxaɣat͡sin, t͡ʃxaɣt͡san	t͡ʃmnat͡sin	t͡ʃnsdet͡san, t͡ʃnsdan	t͡ʃgeran	t͡ʃdarin
negative indicative past 3sg	t͡ʃerket͡s	t͡ʃkaɣet͡s	t͡ʃabret͡saw	t͡ʃxoset͡saw	t͡ʃad͡zilvet͡saw	t͡ʃpuʒvet͡saw	t͡ʃaɣat͡s	t͡ʃgartat͡s	t͡ʃardaheɣut͡s	t͡ʃtoɣut͡s, t͡ʃtoɣ	t͡ʃad͡ʒet͡sut͡s	t͡ʃmodet͡sut͡s	t͡ʃant͡sut͡s	t͡ʃtart͡sut͡s	t͡ʃusut͡s	t͡ʃd͡zanut͡s	t͡ʃant͡saw	t͡ʃmeraw	t͡ʃergnaw	t͡ʃgbaw	t͡ʃamt͡ʃt͡saw	t͡ʃnihart͡saw	t͡ʃertvaw	t͡ʃzposnet͡s	t͡ʃit͡ʃaw	t͡ʃit͡ʃaw	t͡ʃkdaw	t͡ʃkdaw	t͡ʃdesaw	t͡ʃdesaw	t͡ʃelaw	t͡ʃelaw	t͡ʃtbaw		t͡ʃgrt͡saw						t͡ʃeɣaw	t͡ʃegaw	t͡ʃlat͡saw	t͡ʃdvaw	t͡ʃardaperaw	t͡ʃperaw	t͡ʃantratart͡saw	t͡ʃtart͡saw	t͡ʃaraw	t͡ʃpat͡saw	t͡ʃtraw	t͡ʃtbaw	t͡ʃknat͡s	t͡ʃzargaw	t͡ʃzit͡ʃaw	t͡ʃəntunet͡s, t͡ʃəntunet͡saw	t͡ʃəraw	t͡ʃəsaw	t͡ʃtkaw	t͡ʃingaw	t͡ʃxad͡zaw	t͡ʃxaɣat͡s, t͡ʃxaɣt͡saw	t͡ʃmnat͡s	t͡ʃnsdet͡saw, t͡ʃnsdaw	t͡ʃgeraw	t͡ʃdaraw
negative indicative past imperfect 1pl	periphrasis	periphrasis	periphrasis	periphrasis	periphrasis	periphrasis	periphrasis	periphrasis	periphrasis	periphrasis	periphrasis	periphrasis	periphrasis	periphrasis	periphrasis	periphrasis	periphrasis	periphrasis			periphrasis	periphrasis			periphrasis	periphrasis	periphrasis	periphrasis	periphrasis	periphrasis	periphrasis	periphrasis	periphrasis		periphrasis	periphrasis	t͡ʃuneink	periphrasis	t͡ʃgaink	t͡ʃeink	periphrasis	periphrasis	periphrasis	periphrasis	periphrasis	periphrasis	periphrasis	periphrasis	periphrasis	periphrasis	periphrasis	periphrasis	periphrasis	periphrasis	periphrasis	periphrasis	periphrasis	periphrasis	periphrasis	periphrasis	periphrasis	periphrasis	periphrasis	periphrasis	periphrasis	periphrasis
negative indicative past imperfect 1sg	periphrasis	periphrasis	periphrasis	periphrasis	periphrasis	periphrasis	periphrasis	periphrasis	periphrasis	periphrasis	periphrasis	periphrasis	periphrasis	periphrasis	periphrasis	periphrasis	periphrasis	periphrasis			periphrasis	periphrasis			periphrasis	periphrasis	periphrasis	periphrasis	periphrasis	periphrasis	periphrasis	periphrasis	periphrasis		periphrasis	periphrasis	t͡ʃunei	periphrasis	t͡ʃgai	t͡ʃei	periphrasis	periphrasis	periphrasis	periphrasis	periphrasis	periphrasis	periphrasis	periphrasis	periphrasis	periphrasis	periphrasis	periphrasis	periphrasis	periphrasis	periphrasis	periphrasis	periphrasis	periphrasis	periphrasis	periphrasis	periphrasis	periphrasis	periphrasis	periphrasis	periphrasis	periphrasis
negative indicative past imperfect 2pl	periphrasis	periphrasis	periphrasis	periphrasis	periphrasis	periphrasis	periphrasis	periphrasis	periphrasis	periphrasis	periphrasis	periphrasis	periphrasis	periphrasis	periphrasis	periphrasis	periphrasis	periphrasis			periphrasis	periphrasis			periphrasis	periphrasis	periphrasis	periphrasis	periphrasis	periphrasis	periphrasis	periphrasis	periphrasis		periphrasis	periphrasis	t͡ʃuneik	periphrasis	t͡ʃgaik	t͡ʃeik	periphrasis	periphrasis	periphrasis	periphrasis	periphrasis	periphrasis	periphrasis	periphrasis	periphrasis	periphrasis	periphrasis	periphrasis	periphrasis	periphrasis	periphrasis	periphrasis	periphrasis	periphrasis	periphrasis	periphrasis	periphrasis	periphrasis	periphrasis	periphrasis	periphrasis	periphrasis
negative indicative past imperfect 2sg	periphrasis	periphrasis	periphrasis	periphrasis	periphrasis	periphrasis	periphrasis	periphrasis	periphrasis	periphrasis	periphrasis	periphrasis	periphrasis	periphrasis	periphrasis	periphrasis	periphrasis	periphrasis			periphrasis	periphrasis			periphrasis	periphrasis	periphrasis	periphrasis	periphrasis	periphrasis	periphrasis	periphrasis	periphrasis		periphrasis	periphrasis	t͡ʃuneir	periphrasis	t͡ʃgair	t͡ʃeir	periphrasis	periphrasis	periphrasis	periphrasis	periphrasis	periphrasis	periphrasis	periphrasis	periphrasis	periphrasis	periphrasis	periphrasis	periphrasis	periphrasis	periphrasis	periphrasis	periphrasis	periphrasis	periphrasis	periphrasis	periphrasis	periphrasis	periphrasis	periphrasis	periphrasis	periphrasis
negative indicative past imperfect 3pl	periphrasis	periphrasis	periphrasis	periphrasis	periphrasis	periphrasis	periphrasis	periphrasis	periphrasis	periphrasis	periphrasis	periphrasis	periphrasis	periphrasis	periphrasis	periphrasis	periphrasis	periphrasis			periphrasis	periphrasis			periphrasis	periphrasis	periphrasis	periphrasis	periphrasis	periphrasis	periphrasis	periphrasis	periphrasis		periphrasis	periphrasis	t͡ʃunein	periphrasis	t͡ʃgain	t͡ʃein	periphrasis	periphrasis	periphrasis	periphrasis	periphrasis	periphrasis	periphrasis	periphrasis	periphrasis	periphrasis	periphrasis	periphrasis	periphrasis	periphrasis	periphrasis	periphrasis	periphrasis	periphrasis	periphrasis	periphrasis	periphrasis	periphrasis	periphrasis	periphrasis	periphrasis	periphrasis
negative indicative past imperfect 3sg	periphrasis	periphrasis	periphrasis	periphrasis	periphrasis	periphrasis	periphrasis	periphrasis	periphrasis	periphrasis	periphrasis	periphrasis	periphrasis	periphrasis	periphrasis	periphrasis	periphrasis	periphrasis			periphrasis	periphrasis			periphrasis	periphrasis	periphrasis	periphrasis	periphrasis	periphrasis	periphrasis	periphrasis	periphrasis		periphrasis	periphrasis	t͡ʃuner	periphrasis	t͡ʃgar	t͡ʃer	periphrasis	periphrasis	periphrasis	periphrasis	periphrasis	periphrasis	periphrasis	periphrasis	periphrasis	periphrasis	periphrasis	periphrasis	periphrasis	periphrasis	periphrasis	periphrasis	periphrasis	periphrasis	periphrasis	periphrasis	periphrasis	periphrasis	periphrasis	periphrasis	periphrasis	periphrasis
negative indicative present 1pl	periphrasis	periphrasis	periphrasis	periphrasis	periphrasis	periphrasis	periphrasis	periphrasis	periphrasis	periphrasis	periphrasis	periphrasis	periphrasis	periphrasis	periphrasis	periphrasis	periphrasis	periphrasis			periphrasis	periphrasis	periphrasis	periphrasis	periphrasis	periphrasis	periphrasis	periphrasis	periphrasis	periphrasis	periphrasis	periphrasis	periphrasis		periphrasis	periphrasis	t͡ʃunink	periphrasis	t͡ʃgank	t͡ʃenk	periphrasis	periphrasis	periphrasis	periphrasis	periphrasis	periphrasis	periphrasis	periphrasis	periphrasis	periphrasis	periphrasis	periphrasis	periphrasis	periphrasis	periphrasis	periphrasis	periphrasis	periphrasis	periphrasis	periphrasis	periphrasis	periphrasis	periphrasis	periphrasis	periphrasis	periphrasis
negative indicative present 1sg	periphrasis	periphrasis	periphrasis	periphrasis	periphrasis	periphrasis	periphrasis	periphrasis	periphrasis	periphrasis	periphrasis	periphrasis	periphrasis	periphrasis	periphrasis	periphrasis	periphrasis	periphrasis			periphrasis	periphrasis	periphrasis	periphrasis	periphrasis	periphrasis	periphrasis	periphrasis	periphrasis	periphrasis	periphrasis	periphrasis	periphrasis		periphrasis	periphrasis	t͡ʃunim	periphrasis	t͡ʃgam	t͡ʃem	periphrasis	periphrasis	periphrasis	periphrasis	periphrasis	periphrasis	periphrasis	periphrasis	periphrasis	periphrasis	periphrasis	periphrasis	periphrasis	periphrasis	periphrasis	periphrasis	periphrasis	periphrasis	periphrasis	periphrasis	periphrasis	periphrasis	periphrasis	periphrasis	periphrasis	periphrasis
negative indicative present 2pl	periphrasis	periphrasis	periphrasis	periphrasis	periphrasis	periphrasis	periphrasis	periphrasis	periphrasis	periphrasis	periphrasis	periphrasis	periphrasis	periphrasis	periphrasis	periphrasis	periphrasis	periphrasis			periphrasis	periphrasis	periphrasis	periphrasis	periphrasis	periphrasis	periphrasis	periphrasis	periphrasis	periphrasis	periphrasis	periphrasis	periphrasis		periphrasis	periphrasis	t͡ʃunik	periphrasis	t͡ʃgak	t͡ʃek	periphrasis	periphrasis	periphrasis	periphrasis	periphrasis	periphrasis	periphrasis	periphrasis	periphrasis	periphrasis	periphrasis	periphrasis	periphrasis	periphrasis	periphrasis	periphrasis	periphrasis	periphrasis	periphrasis	periphrasis	periphrasis	periphrasis	periphrasis	periphrasis	periphrasis	periphrasis
negative indicative present 2sg	periphrasis	periphrasis	periphrasis	periphrasis	periphrasis	periphrasis	periphrasis	periphrasis	periphrasis	periphrasis	periphrasis	periphrasis	periphrasis	periphrasis	periphrasis	periphrasis	periphrasis	periphrasis			periphrasis	periphrasis	periphrasis	periphrasis	periphrasis	periphrasis	periphrasis	periphrasis	periphrasis	periphrasis	periphrasis	periphrasis	periphrasis		periphrasis	periphrasis	t͡ʃunis	periphrasis	t͡ʃgas	t͡ʃes	periphrasis	periphrasis	periphrasis	periphrasis	periphrasis	periphrasis	periphrasis	periphrasis	periphrasis	periphrasis	periphrasis	periphrasis	periphrasis	periphrasis	periphrasis	periphrasis	periphrasis	periphrasis	periphrasis	periphrasis	periphrasis	periphrasis	periphrasis	periphrasis	periphrasis	periphrasis
negative indicative present 3pl	periphrasis	periphrasis	periphrasis	periphrasis	periphrasis	periphrasis	periphrasis	periphrasis	periphrasis	periphrasis	periphrasis	periphrasis	periphrasis	periphrasis	periphrasis	periphrasis	periphrasis	periphrasis			periphrasis	periphrasis	periphrasis	periphrasis	periphrasis	periphrasis	periphrasis	periphrasis	periphrasis	periphrasis	periphrasis	periphrasis	periphrasis		periphrasis	periphrasis	t͡ʃunin	periphrasis	t͡ʃgan	t͡ʃen	periphrasis	periphrasis	periphrasis	periphrasis	periphrasis	periphrasis	periphrasis	periphrasis	periphrasis	periphrasis	periphrasis	periphrasis	periphrasis	periphrasis	periphrasis	periphrasis	periphrasis	periphrasis	periphrasis	periphrasis	periphrasis	periphrasis	periphrasis	periphrasis	periphrasis	periphrasis
negative indicative present 3sg	periphrasis	periphrasis	periphrasis	periphrasis	periphrasis	periphrasis	periphrasis	periphrasis	periphrasis	periphrasis	periphrasis	periphrasis	periphrasis	periphrasis	periphrasis	periphrasis	periphrasis	periphrasis			periphrasis	periphrasis	periphrasis	periphrasis	periphrasis	periphrasis	periphrasis	periphrasis	periphrasis	periphrasis	periphrasis	periphrasis	periphrasis		periphrasis	periphrasis	t͡ʃuni	periphrasis	t͡ʃga	t͡ʃe	periphrasis	periphrasis	periphrasis	periphrasis	periphrasis	periphrasis	periphrasis	periphrasis	periphrasis	periphrasis	periphrasis	periphrasis	periphrasis	periphrasis	periphrasis	periphrasis	periphrasis	periphrasis	periphrasis	periphrasis	periphrasis	periphrasis	periphrasis	periphrasis	periphrasis	periphrasis
negative infinitival	t͡ʃerkel	t͡ʃkaɣel	t͡ʃabril	t͡ʃxosil	t͡ʃad͡zilvil	t͡ʃpuʒvil	t͡ʃaɣal	t͡ʃgartal	t͡ʃardaheɣul	t͡ʃtoɣul	t͡ʃad͡ʒet͡snel	t͡ʃmodet͡snel	t͡ʃant͡sənel	t͡ʃtart͡snel	t͡ʃusut͡sanel	t͡ʃd͡zanut͡sanel	t͡ʃant͡snil	t͡ʃmernil	t͡ʃergnt͡ʃil	t͡ʃgbt͡ʃil	t͡ʃamt͡ʃnal	t͡ʃniharnal	t͡ʃertnul	t͡ʃzposnul	t͡ʃit͡ʃnal	t͡ʃit͡ʃnel	t͡ʃkdnal	t͡ʃkdnel	t͡ʃdesnal	t͡ʃdesnel	t͡ʃellal	t͡ʃellel	t͡ʃtbt͡ʃil	t͡ʃgarenal		t͡ʃerewil					t͡ʃəllal	t͡ʃkal	t͡ʃlal	t͡ʃdal	t͡ʃardaperel	t͡ʃperel	t͡ʃantratarnal	t͡ʃtarnal	t͡ʃarnel	t͡ʃpanal	t͡ʃtnel	t͡ʃtbil	t͡ʃertal	t͡ʃzarnel	t͡ʃzit͡ʃil	t͡ʃəntunil	t͡ʃənel	t͡ʃəsel	t͡ʃtknel	t͡ʃijnal	t͡ʃxad͡znel	t͡ʃxaɣal	t͡ʃmnal	t͡ʃnsdil	t͡ʃudel	t͡ʃdanil
negative perfect participle	t͡ʃerkad͡z	t͡ʃkaɣad͡z	t͡ʃabrad͡z	t͡ʃxosad͡z	t͡ʃad͡zilvad͡z	t͡ʃpuʒvad͡z	t͡ʃaɣat͡sad͡z	t͡ʃgartat͡sad͡z	t͡ʃardaheɣad͡z, t͡ʃardaheɣut͡sad͡z	t͡ʃtoɣad͡z, t͡ʃtoɣut͡sad͡z	t͡ʃad͡ʒet͡sut͡sad͡z	t͡ʃmodet͡sut͡sad͡z	t͡ʃant͡sut͡sad͡z	t͡ʃtart͡sut͡sad͡z	t͡ʃusut͡sad͡z	t͡ʃd͡zanut͡sad͡z	t͡ʃant͡sad͡z	t͡ʃmerad͡z	t͡ʃergnad͡z	t͡ʃgbad͡z	t͡ʃamt͡ʃt͡sad͡z	t͡ʃnihart͡sad͡z	t͡ʃertvad͡z	t͡ʃzposad͡z	t͡ʃit͡ʃad͡z	t͡ʃit͡ʃad͡z	t͡ʃkdad͡z	t͡ʃkdad͡z	t͡ʃdesad͡z	t͡ʃdesad͡z	t͡ʃelad͡z	t͡ʃelad͡z	t͡ʃtbad͡z		t͡ʃgrt͡sad͡z						t͡ʃeɣad͡z	t͡ʃegad͡z	t͡ʃlat͡sad͡z	t͡ʃdvad͡z	t͡ʃardaperad͡z	t͡ʃperad͡z	t͡ʃantratart͡sad͡z	t͡ʃtart͡sad͡z	t͡ʃarad͡z	t͡ʃpat͡sad͡z	t͡ʃtrad͡z	t͡ʃtbad͡z	t͡ʃkat͡sad͡z	t͡ʃzargad͡z	t͡ʃzit͡ʃad͡z	t͡ʃəntunad͡z	t͡ʃərad͡z	t͡ʃəsad͡z	t͡ʃtkad͡z	t͡ʃingad͡z	t͡ʃxad͡zad͡z	t͡ʃxaɣt͡sad͡z	t͡ʃmnat͡sad͡z	t͡ʃnsdad͡z	t͡ʃgerad͡z	t͡ʃdarad͡z
negative prospective participle	t͡ʃerkelik	t͡ʃkaɣelik	t͡ʃabrelik	t͡ʃxoselik	t͡ʃad͡zilvelik	t͡ʃpuʒvelik	t͡ʃaɣalik	t͡ʃgartalik	t͡ʃardaheɣelik	t͡ʃtoɣelik	t͡ʃad͡ʒet͡snelik	t͡ʃmodet͡snelik	t͡ʃant͡sənelik	t͡ʃtart͡snelik	t͡ʃusut͡sanelik	t͡ʃd͡zanut͡sanelik	t͡ʃant͡snelik	t͡ʃmernelik	t͡ʃergnt͡ʃelik	t͡ʃgbt͡ʃelik	t͡ʃamt͡ʃnalik	t͡ʃniharnalik	t͡ʃertnelik	t͡ʃzposnelik	t͡ʃit͡ʃnalik	t͡ʃit͡ʃnelik	t͡ʃkdnalik	t͡ʃkdnelik	t͡ʃdesnalik	t͡ʃdesnelik	t͡ʃellalik	t͡ʃellelik	t͡ʃtbt͡ʃelik	t͡ʃgarenalik		t͡ʃerewelik					t͡ʃəllalik	t͡ʃkalik	t͡ʃlalik	t͡ʃdalik	t͡ʃardaperelik	t͡ʃperelik	t͡ʃantratarnalik	t͡ʃtarnalik	t͡ʃarnelik	t͡ʃpanalik	t͡ʃtnelik	t͡ʃtbelik	t͡ʃertalik	t͡ʃzarnelik	t͡ʃzit͡ʃelik	t͡ʃəntunelik	t͡ʃənelik	t͡ʃəselik	t͡ʃtknelik	t͡ʃijnalik	t͡ʃxad͡znelik	t͡ʃxaɣalik	t͡ʃmnalik	t͡ʃnsdelik	t͡ʃudelik	t͡ʃdanelik
negative subject participle	t͡ʃerkoɣ	t͡ʃkaɣoɣ	t͡ʃabroɣ	t͡ʃxosoɣ	t͡ʃad͡zilvoɣ	t͡ʃpuʒvoɣ	t͡ʃaɣat͡soɣ	t͡ʃgartat͡soɣ	t͡ʃardaheɣoɣ, t͡ʃardaheɣut͡soɣ	t͡ʃtoɣoɣ, t͡ʃtoɣut͡soɣ	t͡ʃad͡ʒet͡snoɣ	t͡ʃmodet͡snoɣ	t͡ʃant͡snoɣ	t͡ʃtart͡snoɣ	t͡ʃusut͡sanoɣ	t͡ʃd͡zanut͡sanoɣ	t͡ʃant͡snoɣ	t͡ʃmernoɣ			t͡ʃamt͡ʃt͡soɣ	t͡ʃnihart͡soɣ	t͡ʃertvoɣ	t͡ʃzposnoɣ, t͡ʃzposoɣ	t͡ʃit͡ʃnoɣ	t͡ʃit͡ʃnoɣ	t͡ʃkdnoɣ	t͡ʃkdnoɣ	t͡ʃdesnoɣ	t͡ʃdesnoɣ	t͡ʃelloɣ	t͡ʃelloɣ	t͡ʃtbt͡ʃoɣ		t͡ʃgrt͡soɣ						t͡ʃeɣoɣ	t͡ʃegoɣ	t͡ʃlat͡soɣ	t͡ʃdvoɣ	t͡ʃardaperoɣ	t͡ʃperoɣ	t͡ʃantratart͡soɣ	t͡ʃtart͡soɣ	t͡ʃarnoɣ	t͡ʃpat͡soɣ	t͡ʃtnoɣ	t͡ʃtboɣ	t͡ʃkat͡soɣ	t͡ʃzarnoɣ	t͡ʃzit͡ʃoɣ	t͡ʃəntunoɣ	t͡ʃənoɣ	t͡ʃəsoɣ	t͡ʃtknoɣ	t͡ʃingoɣ	t͡ʃxad͡znoɣ	t͡ʃxaɣt͡soɣ	t͡ʃmnat͡soɣ	t͡ʃnsdoɣ	t͡ʃudoɣ	t͡ʃdanoɣ
negative subjunctive past imperfect 1pl	t͡ʃerkeink	t͡ʃkaɣeink	t͡ʃabreink	t͡ʃxoseink	t͡ʃad͡zilveink	t͡ʃpuʒveink	t͡ʃaɣaink	t͡ʃgartaink	t͡ʃardaheɣeink, t͡ʃardaheɣvink	t͡ʃtoɣeink, t͡ʃtoɣvink	t͡ʃad͡ʒet͡sneink	t͡ʃmodet͡sneink	t͡ʃant͡səneink	t͡ʃtart͡sneink	t͡ʃusut͡saneink	t͡ʃd͡zanut͡saneink	t͡ʃant͡sneink	t͡ʃmerneink			t͡ʃamt͡ʃnaink	t͡ʃniharnaink	t͡ʃertneink, t͡ʃertnvink	t͡ʃzposneink	t͡ʃit͡ʃnaink	t͡ʃit͡ʃneink	t͡ʃkdnaink	t͡ʃkdneink	t͡ʃdesnaink	t͡ʃdesneink	t͡ʃellaink	t͡ʃelleink	t͡ʃtbt͡ʃeink	t͡ʃgarenaink	t͡ʃgrnaink	t͡ʃereweink	t͡ʃuneink	t͡ʃkideink	t͡ʃgaink		t͡ʃəllaink	t͡ʃkaink	t͡ʃlaink	t͡ʃdaink	t͡ʃardapereink	t͡ʃpereink	t͡ʃantratarnaink	t͡ʃtarnaink	t͡ʃarneink	t͡ʃpanaink	t͡ʃtneink	t͡ʃtbeink	t͡ʃertaink	t͡ʃzarneink	t͡ʃzit͡ʃeink	t͡ʃəntuneink	t͡ʃəneink	t͡ʃəseink	t͡ʃtkneink	t͡ʃijnaink	t͡ʃxad͡zneink	t͡ʃxaɣaink	t͡ʃmnaink	t͡ʃnsdeink	t͡ʃudeink	t͡ʃdaneink
negative subjunctive past imperfect 1sg	t͡ʃerkei	t͡ʃkaɣei	t͡ʃabrei	t͡ʃxosei	t͡ʃad͡zilvei	t͡ʃpuʒvei	t͡ʃaɣai	t͡ʃgartai	t͡ʃardaheɣei, t͡ʃardaheɣvi	t͡ʃtoɣei, t͡ʃtoɣvi	t͡ʃad͡ʒet͡snei	t͡ʃmodet͡snei	t͡ʃant͡sənei	t͡ʃtart͡snei	t͡ʃusut͡sanei	t͡ʃd͡zanut͡sanei	t͡ʃant͡snei	t͡ʃmernei			t͡ʃamt͡ʃnai	t͡ʃniharnai	t͡ʃertnei, t͡ʃertnvi	t͡ʃzposnei	t͡ʃit͡ʃnai	t͡ʃit͡ʃnei	t͡ʃkdnai	t͡ʃkdnei	t͡ʃdesnai	t͡ʃdesnei	t͡ʃellai	t͡ʃellei	t͡ʃtbt͡ʃei	t͡ʃgarenai	t͡ʃgrnai	t͡ʃerewei	t͡ʃunei	t͡ʃkidei	t͡ʃgai		t͡ʃəllai	t͡ʃkai	t͡ʃlai	t͡ʃdai	t͡ʃardaperei	t͡ʃperei	t͡ʃantratarnai	t͡ʃtarnai	t͡ʃarnei	t͡ʃpanai	t͡ʃtnei	t͡ʃtbei	t͡ʃertai	t͡ʃzarnei	t͡ʃzit͡ʃei	t͡ʃəntunei	t͡ʃənei	t͡ʃəsei	t͡ʃtknei	t͡ʃijnai	t͡ʃxad͡znei	t͡ʃxaɣai	t͡ʃmnai	t͡ʃnsdei	t͡ʃudei	t͡ʃdanei
negative subjunctive past imperfect 2pl	t͡ʃerkeik	t͡ʃkaɣeik	t͡ʃabreik	t͡ʃxoseik	t͡ʃad͡zilveik	t͡ʃpuʒveik	t͡ʃaɣaik	t͡ʃgartaik	t͡ʃardaheɣeik, t͡ʃardaheɣvik	t͡ʃtoɣeik, t͡ʃtoɣvik	t͡ʃad͡ʒet͡sneik	t͡ʃmodet͡sneik	t͡ʃant͡səneik	t͡ʃtart͡sneik	t͡ʃusut͡saneik	t͡ʃd͡zanut͡saneik	t͡ʃant͡sneik	t͡ʃmerneik			t͡ʃamt͡ʃnaik	t͡ʃniharnaik	t͡ʃertneik, t͡ʃertnvik	t͡ʃzposneik	t͡ʃit͡ʃnaik	t͡ʃit͡ʃneik	t͡ʃkdnaik	t͡ʃkdneik	t͡ʃdesnaik	t͡ʃdesneik	t͡ʃellaik	t͡ʃelleik	t͡ʃtbt͡ʃeik	t͡ʃgarenaik	t͡ʃgrnaik	t͡ʃereweik	t͡ʃuneik	t͡ʃkideik	t͡ʃgaik		t͡ʃəllaik	t͡ʃkaik	t͡ʃlaik	t͡ʃdaik	t͡ʃardapereik	t͡ʃpereik	t͡ʃantratarnaik	t͡ʃtarnaik	t͡ʃarneik	t͡ʃpanaik	t͡ʃtneik	t͡ʃtbeik	t͡ʃertaik	t͡ʃzarneik	t͡ʃzit͡ʃeik	t͡ʃəntuneik	t͡ʃəneik	t͡ʃəseik	t͡ʃtkneik	t͡ʃijnaik	t͡ʃxad͡zneik	t͡ʃxaɣaik	t͡ʃmnaik	t͡ʃnsdeik	t͡ʃudeik	t͡ʃdaneik
negative subjunctive past imperfect 2sg	t͡ʃerkeir	t͡ʃkaɣeir	t͡ʃabreir	t͡ʃxoseir	t͡ʃad͡zilveir	t͡ʃpuʒveir	t͡ʃaɣair	t͡ʃgartair	t͡ʃardaheɣeir, t͡ʃardaheɣvir	t͡ʃtoɣeir, t͡ʃtoɣvir	t͡ʃad͡ʒet͡sneir	t͡ʃmodet͡sneir	t͡ʃant͡səneir	t͡ʃtart͡sneir	t͡ʃusut͡saneir	t͡ʃd͡zanut͡saneir	t͡ʃant͡sneir	t͡ʃmerneir			t͡ʃamt͡ʃnair	t͡ʃniharnair	t͡ʃertneir, t͡ʃertnvir	t͡ʃzposneir	t͡ʃit͡ʃnair	t͡ʃit͡ʃneir	t͡ʃkdnair	t͡ʃkdneir	t͡ʃdesnair	t͡ʃdesneir	t͡ʃellair	t͡ʃelleir	t͡ʃtbt͡ʃeir	t͡ʃgarenair	t͡ʃgrnair	t͡ʃereweir	t͡ʃuneir	t͡ʃkideir	t͡ʃgair		t͡ʃəllair	t͡ʃkair	t͡ʃlair	t͡ʃdair	t͡ʃardapereir	t͡ʃpereir	t͡ʃantratarnair	t͡ʃtarnair	t͡ʃarneir	t͡ʃpanair	t͡ʃtneir	t͡ʃtbeir	t͡ʃertair	t͡ʃzarneir	t͡ʃzit͡ʃeir	t͡ʃəntuneir	t͡ʃəneir	t͡ʃəseir	t͡ʃtkneir	t͡ʃijnair	t͡ʃxad͡zneir	t͡ʃxaɣair	t͡ʃmnair	t͡ʃnsdeir	t͡ʃudeir	t͡ʃdaneir
negative subjunctive past imperfect 3pl	t͡ʃerkein	t͡ʃkaɣein	t͡ʃabrein	t͡ʃxosein	t͡ʃad͡zilvein	t͡ʃpuʒvein	t͡ʃaɣain	t͡ʃgartain	t͡ʃardaheɣein, t͡ʃardaheɣvin	t͡ʃtoɣein, t͡ʃtoɣvin	t͡ʃad͡ʒet͡snein	t͡ʃmodet͡snein	t͡ʃant͡sənein	t͡ʃtart͡snein	t͡ʃusut͡sanein	t͡ʃd͡zanut͡sanein	t͡ʃant͡snein	t͡ʃmernein			t͡ʃamt͡ʃnain	t͡ʃniharnain	t͡ʃertnein, t͡ʃertnvin	t͡ʃzposnein	t͡ʃit͡ʃnain	t͡ʃit͡ʃnein	t͡ʃkdnain	t͡ʃkdnein	t͡ʃdesnain	t͡ʃdesnein	t͡ʃellain	t͡ʃellein	t͡ʃtbt͡ʃein	t͡ʃgarenain	t͡ʃgrnain	t͡ʃerewein	t͡ʃunein	t͡ʃkidein	t͡ʃgain		t͡ʃəllain	t͡ʃkain	t͡ʃlain	t͡ʃdain	t͡ʃardaperein	t͡ʃperein	t͡ʃantratarnain	t͡ʃtarnain	t͡ʃarnein	t͡ʃpanain	t͡ʃtnein	t͡ʃtbein	t͡ʃertain	t͡ʃzarnein	t͡ʃzit͡ʃein	t͡ʃəntunein	t͡ʃənein	t͡ʃəsein	t͡ʃtknein	t͡ʃijnain	t͡ʃxad͡znein	t͡ʃxaɣain	t͡ʃmnain	t͡ʃnsdein	t͡ʃudein	t͡ʃdanein
negative subjunctive past imperfect 3sg	t͡ʃerker	t͡ʃkaɣer	t͡ʃabrer	t͡ʃxoser	t͡ʃad͡zilver	t͡ʃpuʒver	t͡ʃaɣar	t͡ʃgartar	t͡ʃardaheɣer, t͡ʃardaheɣur	t͡ʃtoɣer, t͡ʃtoɣur	t͡ʃad͡ʒet͡sner	t͡ʃmodet͡sner	t͡ʃant͡səner	t͡ʃtart͡sner	t͡ʃusut͡saner	t͡ʃd͡zanut͡saner	t͡ʃant͡sner	t͡ʃmerner			t͡ʃamt͡ʃnar	t͡ʃniharnar	t͡ʃertner, t͡ʃertnur	t͡ʃzposner	t͡ʃit͡ʃnar	t͡ʃit͡ʃner	t͡ʃkdnar	t͡ʃkdner	t͡ʃdesnar	t͡ʃdesner	t͡ʃellar	t͡ʃeller	t͡ʃtbt͡ʃer	t͡ʃgarenar	t͡ʃgrnar	t͡ʃerewer	t͡ʃuner	t͡ʃkider	t͡ʃgar		t͡ʃəllar	t͡ʃkar	t͡ʃlar	t͡ʃdar	t͡ʃardaperer	t͡ʃperer	t͡ʃantratarnar	t͡ʃtarnar	t͡ʃarner	t͡ʃpanar	t͡ʃtner	t͡ʃtber	t͡ʃertar	t͡ʃzarner	t͡ʃzit͡ʃer	t͡ʃəntuner	t͡ʃəner	t͡ʃəser	t͡ʃtkner	t͡ʃijnar	t͡ʃxad͡zner	t͡ʃxaɣar	t͡ʃmnar	t͡ʃnsder	t͡ʃuder	t͡ʃdaner
negative subjunctive present 1pl	t͡ʃerkenk	t͡ʃkaɣenk	t͡ʃabrink	t͡ʃxosink	t͡ʃad͡zilvink	t͡ʃpuʒvink	t͡ʃaɣank	t͡ʃgartank	t͡ʃardaheɣenk, t͡ʃardaheɣunk	t͡ʃtoɣenk, t͡ʃtoɣunk	t͡ʃad͡ʒet͡snenk	t͡ʃmodet͡snenk	t͡ʃant͡sənenk	t͡ʃtart͡snenk	t͡ʃusut͡sanenk	t͡ʃd͡zanut͡sanenk	t͡ʃant͡snink	t͡ʃmernink			t͡ʃamt͡ʃnank	t͡ʃniharnank	t͡ʃertnunk	t͡ʃzposnunk	t͡ʃit͡ʃnank	t͡ʃit͡ʃnenk	t͡ʃkdnank	t͡ʃkdnenk	t͡ʃdesnank	t͡ʃdesnenk	t͡ʃellank	t͡ʃellenk	t͡ʃtbt͡ʃink	t͡ʃgarenank	t͡ʃgrnank	t͡ʃerewink	t͡ʃunink	t͡ʃkidenk	t͡ʃgank		t͡ʃəllank	t͡ʃkank	t͡ʃlank	t͡ʃdank	t͡ʃardaperenk	t͡ʃperenk	t͡ʃantratarnank	t͡ʃtarnank	t͡ʃarnenk	t͡ʃpanank	t͡ʃtnenk	t͡ʃtbink	t͡ʃertank	t͡ʃzarnenk	t͡ʃzit͡ʃink	t͡ʃəntunink	t͡ʃənenk	t͡ʃəsenk	t͡ʃtknenk	t͡ʃijnank	t͡ʃxad͡znenk	t͡ʃxaɣank	t͡ʃmnank	t͡ʃnsdink	t͡ʃudenk	t͡ʃdanink
negative subjunctive present 1sg	t͡ʃerkem	t͡ʃkaɣem	t͡ʃabrim	t͡ʃxosim	t͡ʃad͡zilvim	t͡ʃpuʒvim	t͡ʃaɣam	t͡ʃgartam	t͡ʃardaheɣem, t͡ʃardaheɣum	t͡ʃtoɣem, t͡ʃtoɣum	t͡ʃad͡ʒet͡snem	t͡ʃmodet͡snem	t͡ʃant͡sənem	t͡ʃtart͡snem	t͡ʃusut͡sanem	t͡ʃd͡zanut͡sanem	t͡ʃant͡snim	t͡ʃmernim			t͡ʃamt͡ʃnam	t͡ʃniharnam	t͡ʃertnum	t͡ʃzposnum	t͡ʃit͡ʃnam	t͡ʃit͡ʃnem	t͡ʃkdnam	t͡ʃkdnem	t͡ʃdesnam	t͡ʃdesnem	t͡ʃellam	t͡ʃellem	t͡ʃtbt͡ʃim	t͡ʃgarenam	t͡ʃgrnam	t͡ʃerewim	t͡ʃunim	t͡ʃkidem	t͡ʃgam		t͡ʃəllam	t͡ʃkam	t͡ʃlam	t͡ʃdam	t͡ʃardaperem	t͡ʃperem	t͡ʃantratarnam	t͡ʃtarnam	t͡ʃarnem	t͡ʃpanam	t͡ʃtnem	t͡ʃtbim	t͡ʃertam	t͡ʃzarnem	t͡ʃzit͡ʃim	t͡ʃəntunim	t͡ʃənem	t͡ʃəsem	t͡ʃtknem	t͡ʃijnam	t͡ʃxad͡znem	t͡ʃxaɣam	t͡ʃmnam	t͡ʃnsdim	t͡ʃudem	t͡ʃdanim
negative subjunctive present 2pl	t͡ʃerkek	t͡ʃkaɣek	t͡ʃabrik	t͡ʃxosik	t͡ʃad͡zilvik	t͡ʃpuʒvik	t͡ʃaɣak	t͡ʃgartak	t͡ʃardaheɣek, t͡ʃardaheɣuk	t͡ʃtoɣek, t͡ʃtoɣuk	t͡ʃad͡ʒet͡snek	t͡ʃmodet͡snek	t͡ʃant͡sənek	t͡ʃtart͡snek	t͡ʃusut͡sanek	t͡ʃd͡zanut͡sanek	t͡ʃant͡snik	t͡ʃmernik			t͡ʃamt͡ʃnak	t͡ʃniharnak	t͡ʃertnuk	t͡ʃzposnuk	t͡ʃit͡ʃnak	t͡ʃit͡ʃnek	t͡ʃkdnak	t͡ʃkdnek	t͡ʃdesnak	t͡ʃdesnek	t͡ʃellak	t͡ʃellek	t͡ʃtbt͡ʃik	t͡ʃgarenak	t͡ʃgrnak	t͡ʃerewik	t͡ʃunik	t͡ʃkidek	t͡ʃgak		t͡ʃəllak	t͡ʃkak	t͡ʃlak	t͡ʃdak	t͡ʃardaperek	t͡ʃperek	t͡ʃantratarnak	t͡ʃtarnak	t͡ʃarnek	t͡ʃpanak	t͡ʃtnek	t͡ʃtbik	t͡ʃertak	t͡ʃzarnek	t͡ʃzit͡ʃik	t͡ʃəntunik	t͡ʃənek	t͡ʃəsek	t͡ʃtknek	t͡ʃijnak	t͡ʃxad͡znek	t͡ʃxaɣak	t͡ʃmnak	t͡ʃnsdik	t͡ʃudek	t͡ʃdanik
negative subjunctive present 2sg	t͡ʃerkes	t͡ʃkaɣes	t͡ʃabris	t͡ʃxosis	t͡ʃad͡zilvis	t͡ʃpuʒvis	t͡ʃaɣas	t͡ʃgartas	t͡ʃardaheɣes, t͡ʃardaheɣus	t͡ʃtoɣes, t͡ʃtoɣus	t͡ʃad͡ʒet͡snes	t͡ʃmodet͡snes	t͡ʃant͡sənes	t͡ʃtart͡snes	t͡ʃusut͡sanes	t͡ʃd͡zanut͡sanes	t͡ʃant͡snis	t͡ʃmernis			t͡ʃamt͡ʃnas	t͡ʃniharnas	t͡ʃertnus	t͡ʃzposnus	t͡ʃit͡ʃnas	t͡ʃit͡ʃnes	t͡ʃkdnas	t͡ʃkdnes	t͡ʃdesnas	t͡ʃdesnes	t͡ʃellas	t͡ʃelles	t͡ʃtbt͡ʃis	t͡ʃgarenas	t͡ʃgrnas	t͡ʃerewis	t͡ʃunis	t͡ʃkides	t͡ʃgas		t͡ʃəllas	t͡ʃkas	t͡ʃlas	t͡ʃdas	t͡ʃardaperes	t͡ʃperes	t͡ʃantratarnas	t͡ʃtarnas	t͡ʃarnes	t͡ʃpanas	t͡ʃtnes	t͡ʃtbis	t͡ʃertas	t͡ʃzarnes	t͡ʃzit͡ʃis	t͡ʃəntunis	t͡ʃənes	t͡ʃəses	t͡ʃtknes	t͡ʃijnas	t͡ʃxad͡znes	t͡ʃxaɣas	t͡ʃmnas	t͡ʃnsdis	t͡ʃudes	t͡ʃdanis
negative subjunctive present 3pl	t͡ʃerken	t͡ʃkaɣen	t͡ʃabrin	t͡ʃxosin	t͡ʃad͡zilvin	t͡ʃpuʒvin	t͡ʃaɣan	t͡ʃgartan	t͡ʃardaheɣen, t͡ʃardaheɣun	t͡ʃtoɣen, t͡ʃtoɣun	t͡ʃad͡ʒet͡snen	t͡ʃmodet͡snen	t͡ʃant͡sənen	t͡ʃtart͡snen	t͡ʃusut͡sanen	t͡ʃd͡zanut͡sanen	t͡ʃant͡snin	t͡ʃmernin			t͡ʃamt͡ʃnan	t͡ʃniharnan	t͡ʃertnun	t͡ʃzposnun	t͡ʃit͡ʃnan	t͡ʃit͡ʃnen	t͡ʃkdnan	t͡ʃkdnen	t͡ʃdesnan	t͡ʃdesnen	t͡ʃellan	t͡ʃellen	t͡ʃtbt͡ʃin	t͡ʃgarenan	t͡ʃgrnan	t͡ʃerewin	t͡ʃunin	t͡ʃkiden	t͡ʃgan		t͡ʃəllan	t͡ʃkan	t͡ʃlan	t͡ʃdan	t͡ʃardaperen	t͡ʃperen	t͡ʃantratarnan	t͡ʃtarnan	t͡ʃarnen	t͡ʃpanan	t͡ʃtnen	t͡ʃtbin	t͡ʃertan	t͡ʃzarnen	t͡ʃzit͡ʃin	t͡ʃəntunin	t͡ʃənen	t͡ʃəsen	t͡ʃtknen	t͡ʃijnan	t͡ʃxad͡znen	t͡ʃxaɣan	t͡ʃmnan	t͡ʃnsdin	t͡ʃuden	t͡ʃdanin
negative subjunctive present 3sg	t͡ʃerke	t͡ʃkaɣe	t͡ʃabri	t͡ʃxosi	t͡ʃad͡zilvi	t͡ʃpuʒvi	t͡ʃaɣa	t͡ʃgarta	t͡ʃardaheɣe, t͡ʃardaheɣu	t͡ʃtoɣe, t͡ʃtoɣu	t͡ʃad͡ʒet͡sne	t͡ʃmodet͡sne	t͡ʃant͡səne	t͡ʃtart͡sne	t͡ʃusut͡sane	t͡ʃd͡zanut͡sane	t͡ʃant͡sni	t͡ʃmerni			t͡ʃamt͡ʃna	t͡ʃniharna	t͡ʃertnu	t͡ʃzposnu	t͡ʃit͡ʃna	t͡ʃit͡ʃne	t͡ʃkdna	t͡ʃkdne	t͡ʃdesna	t͡ʃdesne	t͡ʃella	t͡ʃelle	t͡ʃtbt͡ʃi	t͡ʃgarena	t͡ʃgrna	t͡ʃerewi	t͡ʃuni	t͡ʃkide	t͡ʃga		t͡ʃəlla	t͡ʃka	t͡ʃla	t͡ʃda	t͡ʃardapere	t͡ʃpere	t͡ʃantratarna	t͡ʃtarna	t͡ʃarne	t͡ʃpana	t͡ʃtne	t͡ʃtbi	t͡ʃerta	t͡ʃzarne	t͡ʃzit͡ʃi	t͡ʃəntuni	t͡ʃəne	t͡ʃəse	t͡ʃtkne	t͡ʃijna	t͡ʃxad͡zne	t͡ʃxaɣa	t͡ʃmna	t͡ʃnsdi	t͡ʃude	t͡ʃdani
past imperfect negative participle	erker	kaɣer	abrer	xoser	ad͡zilver	puʒver	aɣar	gartar	ardaheɣer	toɣer, toɣur	ad͡ʒet͡sner	modet͡sner	ant͡sner	tart͡sner	usut͡ser	d͡zanut͡ser	ant͡sner	merner			amt͡ʃnar	niharnar			it͡ʃnar	it͡ʃner	kdnar	kdner	desnar	desner	ellar	eller	tbt͡ʃer	garenar	grnar	erewer		kider			əllar	kar	lar	dar	ardaperer	perer	antratarnar	tarnar	arner	panar	tner	tber	ertar	zarner	zit͡ʃer	əntuner	əner	əser	tker	ijnar	xad͡zner	xaɣar	mnar	nsder	uder	daner
perfect participle	erkad͡z	kaɣad͡z	abrad͡z	xosad͡z	ad͡zilvad͡z	puʒvad͡z	aɣat͡sad͡z	gartat͡sad͡z	ardaheɣad͡z, ardaheɣut͡sad͡z	toɣad͡z, toɣut͡sad͡z	ad͡ʒet͡sut͡sad͡z	modet͡sut͡sad͡z	ant͡sut͡sad͡z	tart͡sut͡sad͡z	usut͡sad͡z	d͡zanut͡sad͡z	ant͡sad͡z	merad͡z	ergnad͡z	gbad͡z	amt͡ʃt͡sad͡z	nihart͡sad͡z	ertvad͡z	zposad͡z	it͡ʃad͡z	it͡ʃad͡z	kdad͡z	kdad͡z	desad͡z	desad͡z	elad͡z	elad͡z	tbad͡z		grt͡sad͡z						eɣad͡z	egad͡z	lat͡sad͡z	dvad͡z	ardaperad͡z	perad͡z	antratart͡sad͡z	tart͡sad͡z	arad͡z	pat͡sad͡z	trad͡z	tbad͡z	kat͡sad͡z	zargad͡z	zit͡ʃad͡z	əntunad͡z	ərad͡z	əsad͡z	tkad͡z	ingad͡z	xad͡zad͡z	xaɣt͡sad͡z	mnat͡sad͡z	nsdad͡z	gerad͡z	darad͡z
present negative participle	erker	kaɣer	abrir	xosir	ad͡zilvir	puʒvir	aɣar	gartar	ardaheɣer	toɣer, toɣur	ad͡ʒet͡sner	modet͡sner	ant͡sner	tart͡sner	usut͡ser	d͡zanut͡ser	ant͡snir	mernir			amt͡ʃnar	niharnar	ertver	zposer	it͡ʃnar	it͡ʃner	kdnar	kdner	desnar	desner	ellar	eller	tbt͡ʃir	garenar	grnar	erewir		kider			əllar	kar	lar	dar	ardaperer	perer	antratarnar	tarnar	arner	panar	tner	tbir	ertar	zarner	zit͡ʃir	əntunir	əner	əser	tker	ijnar	xad͡zner	xaɣar	mnar	nsdir	uder	danir
prohibitive 2pl	erkek	kaɣek	abrik	xosik	ad͡zilvik	puʒvik	aɣak	gartak	ardaheɣuk	toɣuk	ad͡ʒet͡snek	modet͡snek	ant͡snek	tart͡snek			ant͡snik	mernik			amt͡ʃnak	niharnak			it͡ʃnak	it͡ʃnek	kdnak	kdnek	desnak	desnek	ellak	ellek	tbt͡ʃik	garenak							əllak	kak	lak	dak	ardaperek	perek	antratarnek	tarnak	arnek	panak	tnek	tbik	ertak	zarnek	zit͡ʃek	əntunek	ənek	əsek	tknek	ijnak	xad͡znek	xaɣak	mnak	nsdik	udek	danik
prohibitive 2sg	erker	kaɣer	abrir	xosir	ad͡zilvir	puʒvir	aɣar	gartar	ardaheɣur	toɣur	ad͡ʒet͡sner	modet͡sner	ant͡sner	tart͡sner			ant͡snir	mernir			amt͡ʃnar	niharnar			it͡ʃnar	it͡ʃner	kdnar	kdner	desnar	desner	ellar	eller	tbt͡ʃir	garenar							əllar	kar	lar	dar	ardaperer	perer	antratarner	tarnar	arner	panar	tner	tbir	ertar	zarner	zit͡ʃir	əntunir	əner	əser	tkner	ijnar	xad͡zner	xaɣar	mnar	nsdir	uder	danir
prospective participle	erkelik	kaɣelik	abrelik	xoselik	ad͡zilvelik	puʒvelik	aɣalik	gartalik	ardaheɣelik	toɣelik	ad͡ʒet͡snelik	modet͡snelik	ant͡sənelik	tart͡snelik	usut͡sanelik	d͡zanut͡sanelik	ant͡snelik	mernelik	ergnt͡ʃelik	gbt͡ʃelik	amt͡ʃnalik	niharnalik	ertnelik	zposnelik	it͡ʃnalik	it͡ʃnelik	kdnalik	kdnelik	desnalik	desnelik	ellalik	ellelik	tbt͡ʃelik	garenalik		erewelik					əllalik	kalik	lalik	dalik	ardaperelik	perelik	antratarnalik	tarnalik	arnelik	panalik	tnelik	tbelik	ertalik	zarnelik	zit͡ʃelik	əntunelik	ənelik	əselik	tknelik	ijnalik	xad͡znelik	xaɣalik	mnalik	nsdelik	udelik	danelik
subject participle	erkoɣ	kaɣoɣ	abroɣ	xosoɣ	ad͡zilvoɣ	puʒvoɣ	aɣat͡soɣ	gartat͡soɣ	ardaheɣoɣ, ardaheɣut͡soɣ	toɣoɣ, toɣut͡soɣ	ad͡ʒet͡snoɣ	modet͡snoɣ	ant͡snoɣ	tart͡snoɣ	usut͡sanoɣ	d͡zanut͡sanoɣ	ant͡snoɣ	mernoɣ			amt͡ʃt͡soɣ	nihart͡soɣ	ertvoɣ	zposnoɣ, zposoɣ	it͡ʃnoɣ	it͡ʃnoɣ	kdnoɣ	kdnoɣ	desnoɣ	desnoɣ	elloɣ	elloɣ	tbt͡ʃoɣ		grt͡soɣ						eɣoɣ	egoɣ	lat͡soɣ	dvoɣ	ardaperoɣ	peroɣ	antratart͡soɣ	tart͡soɣ	arnoɣ	pat͡soɣ	tnoɣ	tboɣ	kat͡soɣ	zarnoɣ	zit͡ʃoɣ	əntunoɣ	ənoɣ	əsoɣ	tknoɣ	ingoɣ	xad͡znoɣ	xaɣt͡soɣ	mnat͡soɣ	nsdoɣ	udoɣ	danoɣ
subjunctive past imperfect 1pl	erkeink	kaɣeink	abreink	xoseink	ad͡zilveink	puʒveink	aɣaink	gartaink	ardaheɣeink, ardaheɣvink	toɣeink, toɣvink	ad͡ʒet͡sneink	modet͡sneink	ant͡səneink	tart͡sneink	usut͡saneink	d͡zanut͡saneink	ant͡sneink	merneink			amt͡ʃnaink	niharnaink	ertneink, ertnvink	zposneink	it͡ʃnaink	it͡ʃneink	kdnaink	kdneink	desnaink	desneink	ellaink	elleink	tbt͡ʃeink	garenaink	grnaink	ereweink	uneink	kideink	gaink		əllaink	kaink	laink	daink	ardapereink	pereink	antratarnaink	tarnaink	arneink	panaink	tneink	tbeink	ertaink	zarneink	zit͡ʃeink	əntuneink	əneink	əseink	tkneink	ijnaink	xad͡zneink	xaɣaink	mnaink	nsdeink	udeink	daneink
subjunctive past imperfect 1sg	erkei	kaɣei	abrei	xosei	ad͡zilvei	puʒvei	aɣai	gartai	ardaheɣei, ardaheɣvi	toɣei, toɣvi	ad͡ʒet͡snei	modet͡snei	ant͡sənei	tart͡snei	usut͡sanei	d͡zanut͡sanei	ant͡snei	mernei			amt͡ʃnai	niharnai	ertnei, ertnvi	zposnei	it͡ʃnai	it͡ʃnei	kdnai	kdnei	desnai	desnei	ellai	ellei	tbt͡ʃei	garenai	grnai	erewei	unei	kidei	gai		əllai	kai	lai	dai	ardaperei	perei	antratarnai	tarnai	arnei	panai	tnei	tbei	ertai	zarnei	zit͡ʃei	əntunei	ənei	əsei	tknei	ijnai	xad͡znei	xaɣai	mnai	nsdei	udei	danei
subjunctive past imperfect 2pl	erkeik	kaɣeik	abreik	xoseik	ad͡zilveik	puʒveik	aɣaik	gartaik	ardaheɣeik, ardaheɣvik	toɣeik, toɣvik	ad͡ʒet͡sneik	modet͡sneik	ant͡səneik	tart͡sneik	usut͡saneik	d͡zanut͡saneik	ant͡sneik	merneik			amt͡ʃnaik	niharnaik	ertneik, ertnvik	zposneik	it͡ʃnaik	it͡ʃneik	kdnaik	kdneik	desnaik	desneik	ellaik	elleik	tbt͡ʃeik	garenaik	grnaik	ereweik	uneik	kideik	gaik		əllaik	kaik	laik	daik	ardapereik	pereik	antratarnaik	tarnaik	arneik	panaik	tneik	tbeik	ertaik	zarneik	zit͡ʃeik	əntuneik	əneik	əseik	tkneik	ijnaik	xad͡zneik	xaɣaik	mnaik	nsdeik	udeik	daneik
subjunctive past imperfect 3pl	erkein	kaɣein	abrein	xosein	ad͡zilvein	puʒvein	aɣain	gartain	ardaheɣein, ardaheɣvin	toɣein, toɣvin	ad͡ʒet͡snein	modet͡snein	ant͡sənein	tart͡snein	usut͡sanein	d͡zanut͡sanein	ant͡snein	mernein			amt͡ʃnain	niharnain	ertnein, ertnvin	zposnein	it͡ʃnain	it͡ʃnein	kdnain	kdnein	desnain	desnein	ellain	ellein	tbt͡ʃein	garenain	grnain	ereweir	unein	kidein	gain		əllain	kain	lain	dain	ardaperein	perein	antratarnain	tarnain	arnein	panain	tnein	tbein	ertain	zarnein	zit͡ʃein	əntunein	ənein	əsein	tknein	ijnain	xad͡znein	xaɣain	mnain	nsdein	udein	danein
subjunctive past imperfect 3sg	erkeir	kaɣeir	abreir	xoseir	ad͡zilveir	puʒveir	aɣair	gartair	ardaheɣeir, ardaheɣvir	toɣeir, toɣvir	ad͡ʒet͡sneir	modet͡sneir	ant͡səneir	tart͡sneir	usut͡saneir	d͡zanut͡saneir	ant͡sneir	merneir			amt͡ʃnair	niharnair	ertneir, ertnvir	zposneir	it͡ʃnair	it͡ʃneir	kdnair	kdneir	desnair	desneir	ellair	elleir	tbt͡ʃeir	garenair	grnair	erewein	uneir	kideir	gair		əllair	kair	lair	dair	ardapereir	pereir	antratarnair	tarnair	arneir	panair	tneir	tbeir	ertair	zarneir	zit͡ʃeir	əntuneir	əneir	əseir	tkneir	ijnair	xad͡zneir	xaɣair	mnair	nsdeir	udeir	daneir
subjunctive past imperfect 3sg	erker	kaɣer	abrer	xoser	ad͡zilver	puʒver	aɣar	gartar	ardaheɣer, ardaheɣur	toɣer, toɣur	ad͡ʒet͡sner	modet͡sner	ant͡səner	tart͡sner	usut͡saner	d͡zanut͡saner	ant͡sner	merner			amt͡ʃnar	niharnar	ertner, ertnur	zposner	it͡ʃnar	it͡ʃner	kdnar	kdner	desnar	desner	ellar	eller	tbt͡ʃer	garenar	grnar	erewer	uner	kider	gar		əllar	kar	lar	dar	ardaperer	perer	antratarnar	tarnar	arner	panar	tner	tber	ertar	zarner	zit͡ʃer	əntuner	əner	əser	tkner	ijnar	xad͡zner	xaɣar	mnar	nsder	uder	daner
subjunctive present 1pl	erkenk	kaɣenk	abrink	xosink	ad͡zilvink	puʒvink	aɣank	gartank	ardaheɣenk, ardaheɣunk	toɣenk, toɣunk	ad͡ʒet͡snenk	modet͡snenk	ant͡sənenk	tart͡snenk	usut͡sanenk	d͡zanut͡sanenk	ant͡snink	mernink			amt͡ʃnank	niharnank	ertnunk	zposnunk	it͡ʃnank	it͡ʃnenk	kdnank	kdnenk	desnank	desnenk	ellank	ellenk	tbt͡ʃink	garenank	grnank	erewink	unink	kidenk	gank		əllank	kank	lank	dank	ardaperenk	perenk	antratarnank	tarnank	arnenk	panank	tnenk	tbink	ertank	zarnenk	zit͡ʃink	əntunink	ənenk	əsenk	tknenk	ijnank	xad͡znenk	xaɣank	mnank	nsdink	udenk	danink
subjunctive present 1sg	erkem	kaɣem	abrim	xosim	ad͡zilvim	puʒvim	aɣam	gartam	ardaheɣem, ardaheɣum	toɣem, toɣum	ad͡ʒet͡snem	modet͡snem	ant͡sənem	tart͡snem	usut͡sanem	d͡zanut͡sanem	ant͡snim	mernim			amt͡ʃnam	niharnam	ertnum	zposnum	it͡ʃnam	it͡ʃnem	kdnam	kdnem	desnam	desnem	ellam	ellem	tbt͡ʃim	garenam	grnam	erewim	unim	kidem	gam		əllam	kam	lam	dam	ardaperem	perem	antratarnam	tarnam	arnem	panam	tnem	tbim	ertam	zarnem	zit͡ʃim	əntunim	ənem	əsem	tknem	ijnam	xad͡znem	xaɣam	mnam	nsdim	udem	danim
subjunctive present 2pl	erkek	kaɣek	abrik	xosik	ad͡zilvik	puʒvik	aɣak	gartak	ardaheɣek, ardaheɣuk	toɣek, toɣuk	ad͡ʒet͡snek	modet͡snek	ant͡sənek	tart͡snek	usut͡sanek	d͡zanut͡sanek	ant͡snik	mernik			amt͡ʃnak	niharnak	ertnuk	zposnuk	it͡ʃnak	it͡ʃnek	kdnak	kdnek	desnak	desnek	ellak	ellek	tbt͡ʃik	garenak	grnak	erewik	unik	kidek	gak		əllak	kak	lak	dak	ardaperek	perek	antratarnak	tarnak	arnek	panak	tnek	tbik	ertak	zarnek	zit͡ʃik	əntunik	ənek	əsek	tknek	ijnak	xad͡znek	xaɣak	mnak	nsdik	udek	danik
subjunctive present 2sg	erkes	kaɣes	abris	xosis	ad͡zilvis	puʒvis	aɣas	gartas	ardaheɣes, ardaheɣus	toɣes, toɣus	ad͡ʒet͡snes	modet͡snes	ant͡sənes	tart͡snes	usut͡sanes	d͡zanut͡sanes	ant͡snis	mernis			amt͡ʃnas	niharnas	ertnus	zposnus	it͡ʃnas	it͡ʃnes	kdnas	kdnes	desnas	desnes	ellas	elles	tbt͡ʃis	garenas	grnas	erewis	unis	kides	gas		əllas	kas	las	das	ardaperes	peres	antratarnas	tarnas	arnes	panas	tnes	tbis	ertas	zarnes	zit͡ʃis	əntunis	ənes	əses	tknes	ijnas	xad͡znes	xaɣas	mnas	nsdis	udes	danis
subjunctive present 3pl	erken	kaɣen	abrin	xosin	ad͡zilvin	puʒvin	aɣan	gartan	ardaheɣen, ardaheɣun	toɣen, toɣun	ad͡ʒet͡snen	modet͡snen	ant͡sənen	tart͡snen	usut͡sanen	d͡zanut͡sanen	ant͡snin	mernin			amt͡ʃnan	niharnan	ertnun	zposnun	it͡ʃnan	it͡ʃnen	kdnan	kdnen	desnan	desnen	ellan	ellen	tbt͡ʃin	garenan	grnan	erewin	unin	kiden	gan		əllan	kan	lan	dan	ardaperen	peren	antratarnan	tarnan	arnen	panan	tnen	tbin	ertan	zarnen	zit͡ʃin	əntunin	ənen	əsen	tknen	ijnan	xad͡znen	xaɣan	mnan	nsdin	uden	danin
subjunctive present 3sg	erke	kaɣe	abri	xosi	ad͡zilvi	puʒvi	aɣa	garta	ardaheɣe, ardaheɣu	toɣe, toɣu	ad͡ʒet͡sne	modet͡sne	ant͡səne	tart͡sne	usut͡sane	d͡zanut͡sane	ant͡sni	merni			amt͡ʃna	niharna	ertnu	zposnu	it͡ʃna	it͡ʃne	kdna	kdne	desna	desne	ella	elle	tbt͡ʃi	garena	grna	erewi	uni	kide	ga		əlla	ka	la	da	ardapere	pere	antratarna	tarna	arne	pana	tne	tbi	erta	zarne	zit͡ʃi	əntuni	əne	əse	tkne	ijna	xad͡zne	xaɣa	mna	nsdi	ude	dani
causative infinitival	erket͡snel	kaɣet͡snel	abret͡snel	xoset͡snel			aɣat͡snel	gartat͡snel					ant͡svil	tart͡svil							amt͡ʃt͡snel	nihart͡snel																																												
passive infinitival	erkvil	kaɣvil	abrvil	xosvil			aɣat͡svil	gartat͡svil			ad͡ʒet͡svil	modet͡svil									amt͡ʃt͡svil	nihart͡svil																																												
